臺灣高等法院臺中分院刑事判決　　　100年度醫上訴字第113號
上　訴　人　臺灣苗栗地方法院檢察署檢察官
上　訴　人
即　被　告　鄭月雪
選任辯護人　王森榮律師
　　　　　　陳淑芬律師
上　訴　人
即　被　告　宋銘峻
上　訴　人
即　被　告　徐清華
選任辯護人　陳淑芬律師
上　訴　人
即　被　告　耿主恩
選任辯護人　陳浩華律師
　　　　　　張慶宗律師
上上訴人因被告違反醫師法等案件，不服臺灣苗栗地方法院98年
度訴字第567號中華民國99年11月17日第一審判決（起訴案號：
臺灣苗栗地方法院檢察署98年度偵字第191號、第802號），提起
上訴，本院判決如下：
    主  文
原判決撤銷。
鄭月雪未取得合法醫師資格，擅自執行醫療業務，處有期徒刑壹
年陸月；又共同未取得合法醫師資格，擅自執行醫療業務，處有
期徒刑拾月；又共同犯如附表編號六至三十三所示之詐欺取財罪
，各處如附表編號六至三十三主文欄所示之刑（均包含主刑及從
刑）；又共同犯詐欺取財未遂罪，處有期徒刑參月。應執行有期
徒刑貳年肆月。扣案之電腦主機壹台（包含螢幕、鍵盤、滑鼠各
壹個）沒收。
宋銘峻共同連續犯詐欺取財罪，處有期徒刑壹年，減為有期徒刑
陸月，如易科罰金，以銀元參佰元即新台幣玖佰元折算壹日；又
共同犯如附表編號六至三十三所示之詐欺取財罪，各處如附表編
號六至三十三主文欄所示之刑（均包含主刑及從刑）；又共同犯
詐欺取財未遂罪，處有期徒刑貳月，如易科罰金，以新台幣壹仟
折算壹日。應執行有期徒刑壹年捌月，如易科罰金，以銀元參佰
元即新台幣玖佰元折算壹日，緩刑伍年，緩刑期間付保護管束，
並向指定之政府機關、政府機構、行政法人、社區或其他符合公
益目的之機構或團體，提供壹佰捌拾小時之義務勞務，及向公庫
支付新台幣陸拾萬元。扣案之電腦主機壹台（包含螢幕、鍵盤、
滑鼠各壹個）沒收。
徐清華共同未取得合法醫師資格，擅自執行醫療業務，處有期徒
刑玖月；又共同犯如附表編號十四至三十三所示之詐欺取財罪，
各處如附表編號十四至三十三主文欄所示之刑（均包含主刑及從
刑）；又共同犯詐欺取財未遂罪，處有期徒刑參月。應執行有期
徒刑壹年貳月，緩刑肆年，緩刑期間付保護管束，並向指定之政
府機關、政府機構、行政法人、社區或其他符合公益目的之機構
或團體，提供壹佰伍拾小時之義務勞務，及向公庫支付新台幣肆
拾萬元。扣案之電腦主機壹台（包含螢幕、鍵盤、滑鼠各壹個）
沒收。
耿主恩共同連續犯詐欺取財罪，處有期徒刑壹年肆月，減為有期
徒刑捌月；又共同犯如附表編號六至二十三所示之詐欺取財罪，
各處如附表編號六至二十三主文欄所示之刑（均包含主刑及從刑
）。應執行有期徒刑貳年，緩刑伍年，緩刑期間付保護管束，並
向指定之政府機關、政府機構、行政法人、社區或其他符合公益
目的之機構或團體，提供二百小時之義務勞務，及向公庫支付新
台幣捌拾萬元。扣案之電腦主機壹台（包含螢幕、鍵盤、滑鼠各
壹個）沒收。
    事  實
一、鄭月雪為位於苗栗縣後龍鎮○○路6 號「昇陽牙醫診所」行
    政院衛生署中央健康保險局（下稱健保局）特約診所之實際
    負責人、經營者（向健保局申請之負責醫師則分別如附表所
    載），其明知未依法取得「牙醫師」之醫師資格或「鑲牙生
    」資格，不得擅自執行牙醫診療及固定、裝置假牙之醫療業
    務，惟其在未取得前開資格下，竟自民國95年1 月1 日起至
    97年11月6 日查獲時止，基於反覆執行醫療業務之接續犯意
    ，在其所經營之「昇陽牙醫診所」內為前來看診之不特定病
    患看診，其不具醫師資格而逕為病患實施補牙、洗牙、根管
    治療裝設及整修假牙等醫療行為，違反醫師法而擅自執行醫
    療業務，其每日看診之病患人數約為5 人。
二、鄭月雪與徐清華均明知未依法取得「牙醫師」或「鑲牙生」
    資格，不得擅自執行牙醫診療及固定、裝置假牙之醫療業務
    ，惟鄭月雪卻在知悉徐清華並未取得「牙醫師」之醫師資格
    或「鑲牙生」之資格下，鄭月雪與徐清華竟基於反覆執行醫
    療業務之犯意聯絡，由鄭月雪以每月底薪新臺幣（下同）3
    萬5 千元，其餘按月依據製作假牙跟病人收費部份抽成百分
    之15，每月約領取10萬元之薪資，自96年2 月1 日起至97年
    11月6 日止，雇用徐清華在上開「昇陽牙醫診所」為前往看
    診之不特定病患看診，實施補牙、洗牙、根管治療裝設及整
    修假牙等醫療行為，違反醫師法而擅自執行醫療業務，其每
    日看診之病患人數約為3 人。
三、鄭月雪明知其所擔任負責人之「昇陽牙醫診所」係健保局之
    特約診所，其本應據實向健保局申報「昇陽牙醫診所」醫療
    費用明細資料（用以向健保局申請診察費、藥事服務費等醫
    事服務點數、請領醫療費用給付），不得冒用其他醫師名義
    申請健保醫療費用給付、填寫病歷；且鄭月雪明知其並未具
    「牙醫師」醫師資格或「鑲牙生」資格，本不得從事牙醫師
    之醫療業務，但其違反醫師法之規定，而從事醫療行為（詳
    如前述）；詎鄭月雪為據此向健保局請領相關醫療費用，竟
    利用鄭月雪擔任實際負責人的「昇陽牙醫診所」之名義，再
    聘僱具牙醫師資格之宋銘峻、耿主恩（耿主恩係自95年1 月
    2 日起受聘），並由具牙醫師資格之宋銘峻擔任負責醫師，
    其3人共同基於為自己及他人不法所有之詐欺取財，及行使
    業務上偽造文書之概括犯意聯絡，於如附表編號1至5所示之
    「昇陽牙醫診所」執業時間（即95年1月1日起至95年5月31
    日）內，將鄭月雪所違法看診之病患，由宋銘峻親自填寫病
    患病歷，或由宋銘峻、耿主恩授權由鄭月雪自己填寫病患病
    歷，而分別在診所內部病患病歷上登載為宋銘峻醫師或耿主
    恩醫師看診；鄭月雪再以「昇陽牙醫診所」之名義，於如附
    表編號1至5所示之「鄭月雪申報健保醫療費用給付之犯罪時
    間」，分別在業務上所制作之「昇陽牙醫診所」醫療費用明
    細（係以電腦設備輸入製作之電磁紀錄資料），不實填載「
    宋銘峻醫師」或「耿主恩醫師」為病患之實際診治醫師，並
    將該等內容不實資料，以電子媒體傳輸方式，傳送至健保局
    北區分局申報診療費用而行使之，以詐領健保局給付之診察
    費、藥事服務費（共計5次）；鄭月雪、宋銘峻、耿主恩以
    上揭方式施用詐術，致使健保局北區分局承辦人員誤信「昇
    陽牙醫診所」之宋銘峻醫師、耿主恩醫師確實有醫診病患之
    事實，而陷於錯誤，健保局並因此分別核准上開實際上係由
    鄭月雪看診之診察費及藥事服務費之申請，足生損害於健保
    局北區分局醫療費用紀錄管理之正確性；各次詐領金額分別
    如附表編號1至5之詐領健保金額欄所載，共計詐取健保醫療
    費用給付金額為537,978元；而鄭月雪再依每月以被告宋銘
    峻之名義，向健保局申報金額的6成計算宋銘峻之每月薪資
    ，每月給付宋銘峻約20萬元之薪資；依每月以被告耿主恩之
    名義，向健保局申報金額（包含健保及自費）的6成計算耿
    主恩之每月薪資；並以宋銘峻向臺灣銀行申辦之帳號為
    000000 000000號活期存款帳戶，向健保局申請健保醫療費
    用給付，入上開帳戶再轉帳至鄭月雪另向不知情之海森食品
    公司在竹南信用合作社所申請之帳號000000000000號帳戶內
    ，款項再由鄭月雪自行使用。
四、鄭月雪明知其所擔任負責人之「昇陽牙醫診所」係健保局之
    特約診所，其本應據實向健保局申報「昇陽牙醫診所」醫療
    費用明細資料（用以向健保局申請診察費、藥事服務費等醫
    事服務點數、請領醫療費用給付），不得冒用其他醫師名義
    申請健保醫療費用給付、填寫病歷；且鄭月雪明知其並未具
    「牙醫師」醫師資格或「鑲牙生」資格，本不得從事牙醫師
    之醫療業務，但其違反醫師法之規定，而從事醫療行為（詳
    如前述）；詎鄭月雪為據此向健保局請領相關醫療費用，竟
    利用鄭月雪擔任實際負責人的「昇陽牙醫診所」之名義，再
    聘僱具牙醫師資格之宋銘峻、耿主恩，並由具牙醫師資格之
    宋銘峻擔任負責醫師，其3 人共同基於為自己及他人不法所
    有之詐欺取財及行使業務上偽造文書犯意聯絡，分別於如附
    表編號6 至13所示之「昇陽牙醫診所」執業時間（即95年6
    月1 日起至96年1 月31日）內，將鄭月雪所違法看診之病患
    ，由宋銘峻親自填寫病患病歷，或由宋銘峻、耿主恩授權由
    鄭月雪自己填寫病患病歷，而分別在診所內部病患病歷上登
    載為宋銘峻醫師或耿主恩醫師看診；鄭月雪再以「昇陽牙醫
    診所」之名義，於如附表編號6 至13所示之「鄭月雪申報健
    保醫療費用給付之犯罪時間」，分別在業務上所制作之「昇
    陽牙醫診所」醫療費用明細（係以電腦設備輸入製作之電磁
    紀錄資料），不實填載「宋銘峻醫師」或「耿主恩醫師」為
    病患之實際診治醫師，並將該等內容不實資料，以電子媒體
    傳輸方式，傳送至健保局北區分局申報診療費用而行使之，
    以詐領健保局給付之診察費、藥事服務費（共計8 次）；鄭
    月雪、宋銘峻、耿主恩以上揭方式施用詐術，致使健保局北
    區分局承辦人員誤信「昇陽牙醫診所」之宋銘峻醫師、耿主
    恩醫師確實有醫診病患之事實，陷於錯誤，健保局並因此分
    別核准上開鄭月雪看診之診察費及藥事服務費之申請，足生
    損害於健保局北區分局醫療費用紀錄管理之正確性；各次詐
    領金額分別如附表編號6 至13之詐領健保金額欄所載，共計
    詐取健保醫療費用給付874,234 元；而鄭月雪再依每月以被
    告宋銘峻之名義，向健保局申報金額的6 成計算宋銘峻之每
    月薪資，每月給付宋銘峻約20萬元之薪資；依每月以耿主恩
    之名義，向健保局申報金額（包含健保及自費）的6成計算
    耿主恩之每月薪資；並以宋銘峻向臺灣銀行申辦之帳號為
    0000 00000000號活期存款帳戶，向健保局申請健保醫療費
    用給付，入上開帳戶再轉帳至鄭月雪另向不知情之海森食品
    公司在竹南信用合作社所申請之帳號000000000000號帳戶內
    ，款項再由鄭月雪自行使用。
五、鄭月雪明知其所擔任負責人之「昇陽牙醫診所」係健保局之
    特約診所，其本應據實向健保局申報「昇陽牙醫診所」醫療
    費用明細資料（用以向健保局申請診察費、藥事服務費等醫
    事服務點數、請領醫療費用給付），不得冒用其他醫師名義
    申請健保醫療費用給付、填寫病歷；且鄭月雪明知其與徐清
    華均未具「牙醫師」醫師資格或「鑲牙生」資格，本不得從
    事牙醫師之醫療業務，但其與徐清華均違反醫師法之規定，
    而從事醫療行為（詳如前述）；詎鄭月雪為據此向健保局請
    領相關醫療費用，竟利用鄭月雪擔任實際負責人的「昇陽牙
    醫診所」之名義（其向健保局申報之負責醫師詳如附表編號
    14 至23 所載），再聘僱具牙醫師資格之宋銘峻、耿主恩及
    未具牙醫師資格之徐清華，其4 人共同基於為自己及他人不
    法所有之詐欺取財，及行使業務上偽造文書犯意聯絡，分別
    於如附表編號14至23所示之「昇陽牙醫診所」執業時間（即
    96 年2月1日起至96年11月31日）內，將鄭月雪、徐清華所
    違法看診之病患，由宋銘峻親自填寫病患病歷，或由宋銘峻
    、耿主恩授權由鄭月雪自己填寫病患病歷，而分別在診所內
    部病患病歷上登載為宋銘峻醫師或耿主恩醫師看診；鄭月雪
    再以「昇陽牙醫診所」之名義，於如附表編號14至23所示之
    「鄭月雪申報健保醫療費用給付之犯罪時間」，分別在業務
    上所制作之「昇陽牙醫診所」醫療費用明細（係以電腦設備
    輸入製作之電磁紀錄資料），不實填載「宋銘峻醫師」或「
    耿主恩醫師」為病患之實際診治醫師，並將該等內容不實資
    料，以電子媒體傳輸方式，傳送至健保局北區分局申報診療
    費用而行使之，以詐領健保局給付之診察費、藥事服務費（
    共計10次）；鄭月雪、宋銘峻、徐清華、耿主恩以上揭方式
    施用詐術，致使健保局北區分局承辦人員誤信「昇陽牙醫診
    所」之宋銘峻醫師、耿主恩醫師確實有醫診病患之事實，陷
    於錯誤，健保局並因此分別核准上開鄭月雪、徐清華看診之
    診察費及藥事服務費之申請，足生損害於健保局北區分局醫
    療費用紀錄管理之正確性；各次詐領金額分別如附表編號14
    至23之詐領健保金額欄所載，共計詐取健保醫療費用給付
    1,87 8,284元；耿主恩復於96年11月21日起不再擔任「昇陽
    牙醫診所」之負責醫師，改列為支援醫師；而鄭月雪再依每
    月以被告宋銘峻之名義，向健保局申報金額的6成計算宋銘
    峻之每月薪資，每月給付宋銘峻約20萬元之薪資；依每月以
    耿主恩之名義，向健保申報金額（包含健保及自費）的6成
    計算耿主恩之每月薪資；每月給付徐清華底薪3萬5千元，其
    餘按月依據製作假牙跟病人收費部份抽成百分之15，每月約
    10萬元之薪資；並以宋銘峻向臺灣銀行申辦之帳號為
    00000000 0000號活期存款帳戶，向健保局申請健保醫療費
    用給付，入上開帳戶再轉帳至鄭月雪另向不知情之海森食品
    公司在竹南信用合作社所申請之帳號000000000000號帳戶內
    ，款項再由鄭月雪自行使用。
六、鄭月雪明知其所擔任負責人之「昇陽牙醫診所」係健保局之
    特約診所，其本應據實向健保局申報「昇陽牙醫診所」醫療
    費用明細資料（用以向健保局申請診察費、藥事服務費等醫
    事服務點數、請領醫療費用給付），不得冒用其他醫師名義
    申請健保醫療費用給付、填寫病歷；又鄭月雪明知其與徐清
    華均未具「牙醫師」醫師資格或「鑲牙生」資格，本不得從
    事牙醫師之醫療業務，但其與徐清華均違反醫師法之規定，
    而從事醫療行為（詳如前述）；詎鄭月雪為據此向健保局請
    領相關醫療費用，竟利用鄭月雪擔任實際負責人的「昇陽牙
    醫診所」之名義，再聘僱具牙醫師資格之宋銘峻及未具牙醫
    師資格之徐清華，並由具牙醫師資格的宋銘峻擔任負責醫師
    ，其3 人共同基於為自己及他人不法所有之詐欺取財及行使
    業務上偽造文書犯意聯絡，分別於如附表編號24至33所示之
    「昇陽牙醫診所」執業時間（即96年12月1 日起至97年9 月
    30日）內，將鄭月雪、徐清華所違法看診之病患，由宋銘峻
    親自填寫病患病歷，或由宋銘峻授權由鄭月雪填寫病患病歷
    ，或由鄭月雪未經耿主恩授權、同意而擅自登載為耿主恩醫
    師看診；鄭月雪再以「昇陽牙醫診所」名義，各次於如附表
    編號24至33所示之「鄭月雪申報健保醫療費用給付之犯罪時
    間」，在業務上所制作之「昇陽牙醫診所」醫療費用明細（
    係以電腦設備輸入製作之電磁紀錄資料），不實填載宋銘峻
    醫師或耿主恩醫師為病患之實際診治醫師，並將該等內容不
    實資料，以電子媒體傳輸方式，傳送至健保局北區分局申報
    診療費用而行使之，以每月詐領診察費、藥事服務費（共計
    10次）；鄭月雪、宋銘峻、徐清華以上揭方式施用詐術，致
    使健保局北區分局承辦人員誤信「昇陽牙醫診所」之宋銘峻
    醫師、耿主恩醫師確實有醫診病患之事實，陷於錯誤，健保
    局並因此分別核准上開鄭月雪、徐清華看診之診察費及藥事
    服務費之申請，足生損害於健保局北區分局醫療費用紀錄管
    理之正確性；詐領金額分別如附表編號24至33之詐領健保金
    額欄所載，共計詐取健保醫療費用給付1,912,259 元；而鄭
    月雪再依每月以被告宋銘峻之名義，向健保局申報金額的6
    成計算宋銘峻之每月薪資，每月給付宋銘峻約20萬元之薪資
    ；每月給付徐清華底薪3 萬5 千元，其餘按月依據製作假牙
    跟病人收費部分抽成百分之15，每月約10萬元之薪資；並以
    宋銘峻向臺灣銀行申辦之帳號為000000000000號活期存款帳
    戶，向健保局申請健保醫療費用給付，入上開帳戶再轉帳至
    鄭月雪另向不知情之海森食品公司在竹南信用合作社所申請
    之帳號000000000000號帳戶內，款項再由鄭月雪自行使用。
七、鄭月雪明知其所擔任負責人之「昇陽牙醫診所」係健保局之
    特約診所，其本應據實向健保局申報「昇陽牙醫診所」醫療
    費用明細資料（用以向健保局申請診察費、藥事服務費等醫
    事服務點數、請領醫療費用給付），不得冒用其他醫師名義
    申請健保醫療費用給付、填寫病歷；且鄭月雪明知其與徐清
    華均未具「牙醫師」醫師資格或「鑲牙生」資格，本不得從
    事牙醫師之醫療業務，但其與徐清華均違反醫師法之規定，
    而從事醫療行為（詳如前述）；詎鄭月雪為據此向健保局請
    領相關醫療費用，竟利用鄭月雪擔任實際負責人的「昇陽牙
    醫診所」之名義，再聘僱具牙醫師資格之宋銘峻及未具牙醫
    師資格之徐清華，並由具牙醫師資格的宋銘峻擔任負責醫師
    ，其3 人共同基於為自己及他人不法所有之詐欺取財及行使
    業務上偽造文書犯意聯絡，於97年10月1 日起至97年10月31
    日止之「昇陽牙醫診所」執業時間，將鄭月雪、徐清華所違
    法看診之病患，分別在診所內部病歷上登載為宋銘峻醫師看
    診，並由宋銘峻親自填寫病患病歷，或由宋銘峻授權由鄭月
    雪填寫病患病歷，鄭月雪再以「昇陽牙醫診所」名義，於97
    年11月5 日在業務上所制作之「昇陽牙醫診所」醫療費用明
    細（係以電腦設備輸入製作之電磁紀錄資料），不實填載宋
    銘峻醫師為病患之實際診治醫師，並將該等內容不實資料，
    以電子媒體傳輸方式，傳送至健保局北區分局申報診療費用
    而行使之，而欲向健保局以此詐術申報宋銘峻醫師看診病患
    有405 件，其申請診察費、藥事服務費為443,800 元；嗣於
    97年11月6 日上午10時許，經法務部調查局苗栗縣調查站派
    員持台灣苗栗地方法院所核發之97年聲搜字第840號搜索票
    至「昇陽牙醫診所」執行搜索，並扣得供犯罪所用之電腦主
    機1台（包含螢幕、鍵盤、滑鼠各1個）始查獲上情；健保局
    遂依據保險醫事服務機構醫療服務審查辦法第12條第3款之
    規定，因「昇陽牙醫診所」詐欺案件進入司法調查，所以將
    「昇陽牙醫診所」97年10月份之申請之醫療費用給付停止核
    付，以致「昇陽牙醫診所」並未詐得健保局就97年10月份之
    醫療費用給付而未遂。
八、案經法務部調查局苗栗縣調查站報請臺灣苗栗地方法院檢察
    署檢察官指揮偵辦及偵查起訴。
    理  由
壹、程序部分：
一、按被告以外之人於偵查中向檢察官所為之陳述，除顯有不可
    信之情況者外，得為證據，刑事訴訟法第159 條之1 第2 項
    亦有明文，而該條之立法理由係認被告以外之人（包括證人
    、鑑定人、告訴人、被害人及共同被告等）之陳述如在法官
    面前為之，因其任意陳述之信用性係在已受確定保障之情況
    下所為，自得作為證據。而現階段刑事訴訟法規定檢察官代
    表國家偵查犯罪、實施公訴，依法其有訊問被告、證人及鑑
    定人之權，證人、鑑定人且須具結，而實務運作時，檢察官
    偵查中向被告以外之人所取得之陳述，原則上均能遵守法律
    規定，不致違法取供，其可信度極高，職是，被告以外之人
    前於偵查中已具結而為證述，除反對該項供述得具有證據能
    力之一方，已釋明「顯有不可信之情況」之理由外，即不宜
    遽指該證人於偵查中之陳述不具證據能力。本件證人陳金雄
    、徐泰山、蔡宗林、張萬興、吳孟宣、鄭甘兒、徐雅亭、鄭
    百瑋、鄭月虹、證人即同案被告宋銘峻於偵查中在檢察官前
    所為陳述，已經依法具結，另被告鄭月雪、宋銘峻、耿主恩
    、徐清華及其等選任辯護人，復未曾提及檢察官在偵查時有
    何不法取供致證人證詞顯不可信之情事，是上開證人於偵查
    中之證述，自得採為本件證據。
二、按被告以外之人於審判外之言詞或書面陳述，除法律有規定
    者外，不得作為證據，刑事訴訟法第159 條固定有明文。惟
    被告以外之人於審判外之陳述，雖不符同法第159 條之1 至
    之4 規定，而經當事人於審判程序同意作為證據，法院審酌
    該言詞陳述或書面陳述作成時之情況，認為適當者，亦得為
    證據；又當事人、代理人或辯護人於法院調查證據時，知有
    第159 條第1 項不得為證據之情形，而未於言詞辯論終結前
    聲明異議者，視為有前項之同意，同法第159 條之5 亦定有
    明文。其立法意旨在於傳聞證據未經當事人之反對詰問予以
    核實，原則上先予排除，惟若當事人已放棄詰問或未聲明異
    議，基於證據資料愈豐富，愈有助於真實發現之理念，且強
    化言詞辯論原則，法院自可承認該傳聞證據例外擁有證據能
    力。經查：證人陳金雄、徐泰山、蔡宗林、張萬興、陳美雲
    、吳孟宣、鄭甘兒、徐雅亭、鄭百瑋、鄭月虹、證人即同案
    被告鄭月雪於法務部調查局苗栗縣調查站接受詢問時之陳述
    ，性質上均屬傳聞證據，惟檢察官及被告鄭月雪、宋銘峻、
    徐清華及其等選任辯護人於原審審理中調查證據時，知有刑
    事訴訟法第159條第1項不得為證據之情形，未於言詞辯論終
    結前聲明異議。有筆錄在卷足稽，且本院審酌上開言詞陳述
    作成時之客觀情況均無不當，故並無不宜作為證據之情事，
    則依刑事訴訟法第159條之5之規定，認均具有證據能力。嗣
    辯護人陳淑芬、王森榮於本院準備程序中始認為證人陳美雪
    、宋銘峻二人於調查站之陳述無證據能力，應係遲延訴訟之
    詞，本院仍認為有證據能力。
三、新舊法比較部份：按行為後法律有變更者，適用行為時之法
    律。但行為後之法律有利於行為人者，適用最有利於行為人
    之法律，刑法第2 條第1 項定有明文。查被告鄭月雪、宋銘
    峻、耿主恩如附表編號1 至5 之犯行於行為後，刑法業已於
    95年7 月1 日修正施行，本次刑法修正之新舊法比較，應就
    罪刑有關之共犯、未遂犯、想像競合犯、牽連犯、連續犯、
    結合犯，以及累犯加重、自首減輕暨其他法定加減原因（如
    身份加減）與加減比例等一切情形，本於統一性及整體性原
    則，綜其全部罪刑之結果而為比較，亦有最高法院95年度第
    8 次刑庭會議決議可資參照。茲就本件新、舊刑法之比較適
    用，說明如下：
  (一)修正後刑法第2 條第1 項規定，已將新舊法律適用之「從新
    從輕」原則，改採「從舊從輕」原則，而此規定僅係規範行
    為後法律變更所生新舊法律比較適用之準據法，並非實體刑
    罰法律，自不生行為後法律變更之比較適用之問題，應逕行
    適用新法第2 條第1 項之規定，為「從舊從輕」之比較。
  (二)修正前刑法第28條原規定：「二人以上共同『實施』犯罪之
    行為者，皆為正犯」，修正為：「二人以上共同『實行』犯
    罪之行為者，皆為共同正犯」，乃因原「實施」之概念，包
    含陰謀、預備、著手及實行等階段，故修正為僅共同實行犯
    罪行為者，始成立共同正犯。是新法共同正犯之範圍顯然縮
    小，而排除「陰謀共同正犯」、「預備共同正犯」之適用，
    上開修正顯非單純文字修正，亦非實務見解之明文化，原應
    有修正後刑法第2 條第1 項「從舊從輕」原則之適用，惟本
    件被告既屬實行階段之正犯，無論依修正前後之規定，皆成
    立共同正犯，是新舊法之規定對被告並無有利不利之情形，
    參諸最高法院97年度第2 次刑事庭會議決議之要旨，不生新
    舊法比較問題，併予敘明。
  (三)修正前刑法第31條規定：「因身分或其他特定關係成立之罪
    ，其共同實施或教唆幫助者，雖無特定關係，仍以共犯論。
     」 ，修正後刑法第31條第1 項規定：「因身分或其他特定
    關係成立之罪，其共同實行、教唆或幫助者，雖無特定關係
    ，仍以正犯或共犯論。但得減輕其刑。」，被告鄭月雪、徐
    清華與被告宋銘峻、耿主恩本件行使業務登載不實文書等犯
    行經比較結果，修正前後之刑法雖均論以共同正犯，惟修正
    後刑法得減輕其刑，該條文規定較有利於被告。
  (四)修正後刑法第56條已刪除有關連續犯之規定，惟廢除連續犯
    後，須依數罪併罰之規定處罰，經比較後修正後之法律並非
    較有利於被告鄭月雪、宋銘峻、耿主恩，自應適用行為時法
    即修正前刑法第56條連續犯之規定處斷。
  (五)被告鄭月雪、宋銘峻、耿主恩行為後，刑法第55條關於牽連
    犯之規定，業已刪除。此刪除雖非犯罪構成要件之變更，但
    顯已影響行為人刑罰之法律效果，自屬法律有變更，依修正
    後刑法第2條第1項規定，比較新舊法結果，數行為依新法規
    定原則上應予併罰，惟依修正前刑法第55條牽連犯規定，得
    從一重處斷，是以仍應適用較有利於被告鄭月雪、宋銘峻、
    耿主恩之行為時即修正前刑法第55條關於牽連犯之規定
  (六)修正後刑法第33條第5款規定「罰金：新臺幣1000元以上，
    以百元計算之」，與修正前刑法該條款規定「罰金：1元（
    銀元）以上」不同。比較新舊法結果，以修正前即行為時法
    較有利於被告，本案被告所犯涉及法定刑罰金部分，自應適
    用行為時之法律即修正前刑法第33條第5款之規定。
  (七)至關於刑法第216 條、第215 條、第339 條第1 項之法定刑
    為罰金之「提高標準」之新舊法適用問題，因被告行為後，
    刑法施行法第1 條之1 於95年6 月14日修正公布增訂。修正
    增訂之刑法施行法第1 條之1 規定：「中華民國94年1 月7
    日刑法修正施行後（按指95年7 月1 日），刑法分則編所定
    罰金之貨幣單位為新臺幣。94年1 月7 日刑法修正時，刑法
    分則編未修正之條文定有罰金者，自94年1 月7 日刑法修正
    施行後，就其所定數額提高為30倍。但72年6 月26日到94年
    1 月7 日新增或修正之條文，就其所定數額提高為3 倍」。
    且刑法施行法第1 條之1 之立法理由謂「刑法24年施行後，
    為解決國民所得經濟水準已大幅提昇問題，有關罰金罰鍰倍
    數之調整及銀元與新臺幣之折算標準，訂有罰金罰鍰提高標
    準條例及現行法規所定貨幣單位折算新臺幣條例，除罰金以
    1 銀元折算3 元新臺幣外，並將72年6 月26日以前修正之刑
    法部分條文罰金數額提高為10倍，其後修正者則不再提高倍
    數，亦即刑法分則各罪罰金數額視為前開情形分別提高30倍
    或3 倍，考量新修正刑法施行後，不再適用現行法規所定貨
    幣單位折算新臺幣條例，為使罰金數額趨於一致，避免衍生
    新舊法比較適用問題，以緩和實務適用法律之衝擊，爰於不
    變動罰金數額之前提下，規定第2 項如上」。查，本件被告
    鄭月雪、宋銘峻、耿主恩所犯刑法第216 條、第215 條、第
    339 條第1 項之罪之法定刑均有罰金刑，且為刑法分則編未
    修正之條文而定有罰金刑者；於刑法施行法第1 條之1 修正
    增訂前，其貨幣單位為銀元，罰金刑之提高標準應適用罰金
    罰鍰提高標準條例第1 條之規定「依法律應處罰金、罰鍰者
    ，就其原定數額得提高為2 倍至10倍。」而再依現行法規所
    定貨幣單位折算新臺幣條例第2 條規定「現行法規所定金額
    之貨幣單位為圓、銀元或元者，以新臺幣元之3 倍折算之。
    」如換算為新臺幣，則刑法第216 、215 條、第339 條第1
    項之罪，經比較新舊法適用之結果，其關於法定刑為罰金部
    分之提高標準，新舊法均無不利之情形，是其關於法定刑為
    罰金部分之提高標準，「新舊法均無不利之情形」，依照前
    揭說明，本案關於法定刑罰金提高標準部分，自應適用裁判
    時之法律即刑法施行法第1 條之1 ，最高法院96年度臺上字
    第827 號、1136號判決意旨參照。
  (八)修正後刑法第51條第5 款規定：「宣告多數有期徒刑者，於
    各刑中之最長期以上，各刑合併之刑期以下，定其刑期。但
    不得逾30年。」，與修正前刑法規定之數罪併罰定其應執行
    者：「宣告多數有期徒刑者，於各刑中之最長期以上，各刑
    合併之刑期以下，定其刑期。但不得逾20年。」之規定相較
    ，自以修正前刑法規定之定應執行刑之上限20年對行為人較
    為有利，此為影響行為人刑罰之法律效果，是被告行為後法
    律已有所變更，經比較新舊刑法第51條第5 款之規定，應依
    刑法第2 條第1 項前段之規定，適用修正前刑法而定其應執
    行之刑。
  (九)綜合上開適用結果比較修正前後刑法之適用，本件如附表編
    號1 至5 所示之犯行（即事實欄三），均應適用修正前刑法
    規定較有利於被告鄭月雪、宋銘峻、耿主恩。
貳、實體部分：
一、訊據被告鄭月雪、宋銘峻、徐清華對於被告鄭月雪為「昇陽
    牙醫診所」之實際負責人，及被告鄭月雪、徐清華均未具牙
    醫師資格、鑲牙生資格，竟共同未取得合法醫師資格，擅自
    執行醫療業務犯行，及其三人共同犯詐欺取財犯行，均坦承
    不諱，核與證人陳金雄、徐泰山、蔡宗林、張萬興、陳美雲
    、吳孟宣、鄭甘兒、徐雅亭、鄭百瑋、鄭月虹於警詢時證述
    ；證人陳金雄、徐泰山、蔡宗林、張萬興、吳孟宣、鄭甘兒
    、徐雅亭、鄭百瑋、鄭月虹、證人即同案被告宋銘峻於偵查
    中證述之情節相符，及證人即健保局北區分局業務組科員楊
    春美、證人即同案被告鄭月雪、宋銘峻於原審審理時證述綦
    詳（原審卷二第212至256頁）；且有全民健康保險醫事服務
    機構醫療服務審查辦法、行政院衛生署中央健康保險局特約
    醫事服務機構門診醫療服務點數申報總表、醫令清單、臺灣
    銀行活期存款印鑑卡、申請書影本、光碟櫃歷史明細查詢系
    統影本（97年度他字第290號卷第63至72頁）、健保局99 年
    2月3日健保桃字第0993010412號函文、附件之「昇陽牙醫診
    所」領醫療費用統計表（原審卷二第86至87頁）、健保局99
    年3月18日健保桃字第099301 0892號函文、附件之「昇陽牙
    醫診所」申報醫療費用明細表（原審卷二第10 7至110頁）
    、健保局99年5月27日健保桃字第0993011844號函文（原審
    卷二第201頁）、健保局99年6月29日健保桃字第0993012218
    號函文、附件之「昇陽牙醫診所」領醫療費用統計表、昇陽
    牙醫診所申報就醫日期統計表、「昇陽牙醫診所95年1月至
    97年9月申報概況」明細表、全民健康保險醫事服務機構醫
    療服務審查辦法、牙醫門診總額快速通關免審專業審查篩選
    指標（原審卷三第4至15頁）、健保局99年7月22日健保桃字
    第0993012631號函文、附件之更正版「昇陽牙醫診所95 年1
    月至97年9月申報概況」明細表（原審卷三40至41頁）、「
    昇陽牙醫診所」提出之病患病歷影本、醫療機構開業執照影
    本、被告耿主恩執業執照影本、牙醫師證書影本、牙醫師公
    會證書影本、被告宋銘峻執業執照影本各1份及扣案之筆記
    本4本、耿醫師專用文件夾1本、專用公文夾1本、記事本4本
    、電腦主機1台（包含螢幕、鍵盤、滑鼠各1個）等物在卷可
    稽；綜上，足認本案被告鄭月雪、宋銘峻、徐清華上開自白
    均與事實相符，被告鄭月雪、宋銘峻、徐清華上開違反醫師
    法、詐欺取財犯行均洵堪認定，應予以依法論科。
二、訊據被告耿主恩雖不否認有於95年1 月1 日起至96年11月20
    日，在「昇陽牙醫診所」執業，擔任牙科醫師，及96年5 月
    4 日起至96年11月20日擔任「昇陽牙醫診所」之負責醫師，
    另於97年2 、3 月間尚有至「昇陽牙醫診所」擔任支援醫師
    等事實，惟矢口否認有何前揭詐欺取財，及行使業務上登載
    不實文書犯行，辯稱，其擔任負責醫師時間，不可能讓被告
    鄭月雪看診，被告徐清華是否有為醫療行為其並不知情，有
    特別跟被告鄭月雪要求不可以診治病患，其並沒有幫被告鄭
    月雪、徐清華填寫病歷，亦沒有授權被告鄭月雪填寫病歷，
    後來有發現被告鄭月雪有偷簽其名義在病患病歷上，但有要
    求被告鄭月雪不可以再填寫病歷，其每月薪資都係被告鄭月
    雪以其實際看診的健保給付總額乘以0. 9乘以0.9乘以0.6計
    算，至於被告鄭月雪如何向健保局申報健保醫療費用給付，
    其並不知情等語，經查：
（一）證人鄭月雪於原審審理時具結證稱：「昇陽牙醫診所」為
      其實際處理醫療行政，但是跟健保局簽約的負責醫師另以
      被告宋銘峻、耿主恩名義，而被告耿主恩自95年1月2日由
      其聘僱至昇陽牙醫診所擔任執業醫師，薪資係約定以其向
      健保局申請的醫療費用給付之6成計算，被告耿主恩另於
      96年5月4日起至96年11月20日止，擔任「昇陽牙醫診所」
      之負責醫師；被告耿主恩於96年11月20日離職後，在97
      年2、3月間還有到診所擔任支援醫師，97年4月之後並未
      到「昇陽牙醫診所」看診，被告耿主恩自95年1月間起就
      知道被告鄭月雪、徐清華未具醫師資格，從事醫療行為，
      被告耿主恩到「昇陽牙醫診所」受聘時即有與其達成協議
      ，如果用被告耿主恩名義申請健保給付，就由被告耿主恩
      填寫病歷，如果被告耿主恩不在診所，就由其填寫病歷，
      如果診治的病患未達額度時，就要將額度弄滿，所謂額度
      弄滿就是其與被告徐清華實際看診的病患，要由被告耿主
      恩在病歷上登載為被告耿主恩看診且向健保局申請醫療費
      用，如果被告耿主恩沒有填寫病歷則由其自行填寫病歷（
      登載為被告耿主恩診治），被告耿主恩擔任負責醫師時，
      有同意要給予其每月5萬元的津貼，但是因為被告耿主恩
      擔任負責人期間被其前妻申請扣押財產，所以健保給付都
      沒有下來，因此並沒有給付，後來因為金錢的問題所以被
      告耿主恩才離開「昇陽牙醫診所」等語（98年度偵字第80
      2號卷宗、原審卷二第227至239頁）。
（二）證人鄭月雪與被告耿主恩，並無任何怨隙，衡情證人鄭月
      雪應無設詞攀誣，或虛構事實以陷害被告耿主恩之理，況
      其到庭具結作證，更係以刑事責任擔保其證言之真實性，
      並有被告鄭月雪提出之合約書影本、便條影本各1張及「
      昇陽牙醫診所」病歷影本1份附卷可稽（原審卷二第148
      至149頁）；故依據上開合約書內容可知，被告耿主恩與
      被告鄭月雪約定其擔任「昇陽牙醫診所」負責醫師，每月
      底薪有5萬元，且健保依點值、自費扣除技工費（抽6成）
      計算薪資，且依據「昇陽牙醫診所」病歷資料，其中被告
      耿主恩病歷有多數係均由被告鄭月雪填寫無誤，此部份亦
      為被告耿主恩所不爭執（原審卷卷三第49至73頁）；核與
      證人即同案被告宋銘峻於偵查中證述之情節相符，及證人
      即健保局北區分局業務組科員楊春美、證人即案被告宋銘
      峻於原審審理時到庭具結證述綦詳（原審卷卷二第212 至
      256頁）；且有臺灣銀行活期存款印鑑卡、申請書影本、
      光碟櫃歷史明細查詢系統影本、健保局99年2月3日健保桃
      字第0993010412號函文、附件之「昇陽牙醫診所」領醫療
      費用統計表、「昇陽牙醫診所」提出之病患病歷影本、醫
      療機構開業執照影本、被告耿主恩執業執照影本、牙醫師
      證書影本、牙醫師公會證書影本、被告宋銘峻執業執照影
      本各1份及扣案之筆記本4本、耿醫師專用文件夾1本、專
      用公文夾1本、記事本4本、電腦主機1台（包含螢幕、鍵
      盤、滑鼠各1個）等物在卷可稽；從而，證人鄭月雪前開
      證述內容，經核均與事證相符，應堪採信。
（三）被告耿主恩於原審審理時自承：其於96年5月4日之前就知
      道被告鄭月雪有違反從事醫療行為等語（原審卷一第52
      至53頁）。是被告耿主恩早就知道被告鄭月雪有於「昇陽
      牙醫診所」違反醫師法從事醫療行為，卻又於96年5月4日
      起至96年11月20日期間內，不但繼續在「昇陽牙醫診所」
      執業，且擔任「昇陽牙醫診所」向健保局簽約之負責醫師
      ，被告鄭月雪並約定每月再多給予5萬元之掛名醫師津貼
      ；是被告耿主恩辯稱，其並不知情，並無犯意聯絡，即有
      疑義；況如被告耿主恩所辯，其並無與被告鄭月雪有何犯
      意聯絡，則被告耿主恩理應依據其每月實際看診之申報健
      保醫療費用全數計算其薪資才是，又何須約定其每月保障
      底薪有5萬元，且載明必須依據健保點值、自費（扣除技
      工費）抽6成計算薪資。從而，本案被告耿主恩辯稱其並
      未授權被告鄭月雪填寫病歷，亦無與被告鄭月雪、宋銘峻
      、徐清華有詐欺犯意聯絡云云，顯無可採。
（四）綜上所述，本案被告耿主恩與被告鄭月雪、宋銘峻、徐清
      華於如附表編號1至23所示（即事實欄三、四、五所載犯
      行）之犯罪事實，事證明確，洵堪認定。
三、詐領金額部分
（一）公訴意旨雖以被告鄭月雪、宋銘峻、耿主恩、徐清華為2
      位有醫師資格之醫師，2位為不具醫師資格之人，故應該
      以健保給付總額之二分之一加以計算渠等溢領之金額，惟
      被告四人每人每月看診人數均有不同，且被告宋銘峻、耿
      主恩均係有醫師資格之醫師，其等看診人數，應非與被告
      鄭月雪、徐清華相同，且每月申報金額、人數均有不同；
      此外，公訴意旨亦無法提出其他相關事證足以證明被告鄭
      月雪、徐清華每月看診人數均與被告宋銘峻、耿主恩相同
      ，故尚難僅以「昇陽牙醫診所」向健保局申請之醫療費用
      給付總額之乘以二分之一計算渠等詐欺取財總額。
（二）被告鄭月雪於原審審理時自承：其每日看診人數約5人等
      語（原審卷三第183頁背面）；被告徐清華於原審審理時
      自承：其每日看診人數約1至3人，一週上班5日，每日上
      班8個小時；除了做假牙病患外，大約每日1至3個等語（
      原審卷三第112頁背面、第183頁）。從而，本院以被告鄭
      月雪、徐清華每日看診5個及3個病患人數，而其等每週均
      上班5日，加以計算被告鄭月雪、徐清華之每月實際看診
      病患人數，再用「昇陽牙醫診所」以被告宋銘峻、耿主恩
      名義向健保局申報健保醫療費用（診察費、藥事服務費）
      後，經健保局審篩檢後之實際給付金額為總數，將被告鄭
      月雪、徐清華每月實際看診病患人數用以比例計算健保局
      對被告鄭月雪、徐清華之看診病患所溢付金額（詳如附表
      「所詐領健保金額欄」各項所載），以此有利於被告鄭月
      雪、宋銘峻、耿主恩、徐清華之計算方式，計算渠等詐欺
      取財金額如附表金額欄各項所載。至被告鄭月雪之選任辯
      護人於原審辯稱健保局不可能給予超過45萬點額度云云（
      見本院卷一第93頁），惟全民健康保險醫事服務機構醫療
      服務審查辦法規定，其並無規定任何點數上限，且本件健
      保局確實已經給付如附表編號1至33所示之健保局核定金
      額，已如前述；又本案「昇陽牙醫診所」申報點數，僅有
      合理門診量，沒有最高的點數上限乙節，此亦有原審公務
      電話紀錄1份附卷可憑（原審卷三第165頁），是被告鄭月
      雪之選任辯護人此部分抗辯，尚顯無據。
（三）本案事證已臻明確，被告選任辯護人陳淑芬聲請傳訊證人
      楊挀發，被告選任辯護人王森榮聲請傳訊證人陳美雲、宋
      銘峻，被告選任辯護人陳浩華聲請傳訊證人鄭月雪、吳孟
      宣，公訴人聲請函查92年至95年間「昇陽牙醫診所」之病
      患資料等，均已無必要，不再傳訊，附此敘明。
四、論罪部分
（一）被告鄭月雪、宋銘峻、耿主恩就事實欄一、三部分：
    (1)按刑法第220條規定：「在紙上或物品上之文字、符號、
      圖畫、照像，依習慣或特約，足以為表示其用意之證明者
      ，關於本章及本章以外各罪，以文書論（第1項）。錄音
      、錄影或電磁紀錄，藉機器或電腦之處理所顯示之聲音、
      影像或符號，足以為表示其用意之證明者，亦同（第2項
      ）」。被告鄭月雪在業務上所製作之「昇陽牙醫診所」醫
      療費用明細（係以電腦設備輸入製作之電磁紀錄資料），
      用以表彰「昇陽牙醫診所」向中央健康保險局北區分局申
      報診療費用之明細，而足以表示其用意之證明，係屬刑法
      第220條所規定之準文書，而仍應以文書論。核被告鄭月
      雪就事實欄一、三所為，係犯醫師法第28條前段之未取得
      合法醫師資格，擅自執行醫療業務罪，及刑法第216條、
      第215條之行使業務上登載不實文書罪、同法第339條第1
      項之詐欺取財罪。
    (2)醫師法第28條前段所稱之業務，係指以繼續之意思，反覆
      實施同種類行為為目的之社會活動，當然包含多次行為，
      被告鄭月雪實施醫療行為之時間係自95年1月1日起至97年
      11 月6日止，其次數雖有多次，但僅執行一個醫療業務，
      應屬接續犯之一罪；另其業務登載不實文書之低度行為，
      為行使該業務登載不實文書之高度行為所吸收，不另論罪
      。又被告鄭月雪就業務上登載不實文書、行使業務上登載
      不實文書行為，雖無特定身分關係（未具醫師資格），惟
      其係與被告宋銘峻、耿主恩（具醫師資格）所共犯，仍應
      依修正前刑法第31條第1項規定，論以共同正犯。是核被
      告鄭月雪所為如附表編號1至5所示之5個行使業務上登載
      不實文書行為、詐欺取財行為，時間緊接，所犯罪名相同
      ，顯係出於概括之犯意為之，為連續犯，爰依修正前刑法
      第56條之規定，以一罪論，並加重其刑；被告鄭月雪與被
      告宋銘峻、耿主恩間，就上開連續行使業務上登載不實文
      書及詐欺取財犯行，有犯意聯絡及行為分擔，應依刑法第
      28條之規定論以共同正犯；被告鄭月雪以一行為同時觸犯
      刑法第216條、第215條之行使業務上登載不實文書罪、同
      法第339條第1項之詐欺取財罪，應依據修正前刑法第55條
      規定，為想像競合犯，從一重之詐欺取財罪論處；至被告
      鄭月雪就所犯醫師法第28條前段之未取得合法醫師資格，
      擅自執行醫療業務罪，及刑法第339條第1項之共同連續犯
      詐欺取財罪，有手段、目的之牽連關係，應依修正前刑法
      第55條之規定，從一較重之違反醫師法第28條前段之未取
      得合法醫師資格，擅自執行醫療業務罪處斷。
    (3)核被告宋銘峻、耿主恩就事實欄三所為，係犯刑法第216
      條、第215條之行使業務上登載不實文書罪、同法第339條
      第1項之詐欺取財罪；另被告宋銘峻、耿主恩就共同業務
      登載不實文書之低度行為，為行使該業務登載不實文書之
      高度行為所吸收，不另論罪。而被告宋銘峻、耿主恩所為
      如附表編號1至5所示之5個行使業務上登載不實文書行為
      、詐欺取財行為，時間緊接，所犯罪名相同，顯係出於概
      括之犯意為之，均為連續犯，爰依修正前刑法第56條之規
      定，各以一罪論，並加重其刑。被告宋銘峻與被告耿主恩
      、鄭月雪間，就上開連續行使業務上登載不實文書及詐欺
      取財犯行，有犯意聯絡及行為分擔，應依刑法第28條之規
      定，應論以共同正犯。至被告宋銘峻、耿主恩以一行為同
      時觸犯刑法第216條、第215條之行使業務上登載不實文書
      罪、同法第339條第1項之詐欺取財罪，應依據修正前刑法
      第55條規定，為想像競合犯，從一重之詐欺取財罪論處。
（二）被告鄭月雪、徐清華就事實欄二部份：核被告鄭月雪、徐
      清華所為，係犯醫師法第28條前段之未取得合法醫師資格
      ，擅自執行醫療業務罪。又醫師法第28條前段所稱之業務
      ，係指以繼續之意思，反覆實施同種類行為為目的之社會
      活動，當然包含多次行為，本案被告鄭月雪聘請被告徐清
      華在「昇陽牙醫診所」實施醫療行為之時間係自96 年2月
      間某日起至97年11月6日止，其次數雖有多次，但僅執行
      一個醫療業務，應屬接續犯之一罪；又被告鄭月雪、徐清
      華間，就上開違反醫師法犯行，有犯意聯絡及行為分擔，
      應依刑法第28條論以共同正犯。
（三）被告鄭月雪、宋銘峻、耿主恩就事實欄四部份（即附表編
      號6至13所示）：
      核被告鄭月雪、宋銘峻、耿主恩所為，係犯刑法第216條
      、第215條之行使業務上登載不實文書罪、同法第339條
      第1項之詐欺取財罪。另其等就業務登載不實文書之低度
      行為，為行使該業務登載不實文書之高度行為所吸收，不
      另論罪。又被告鄭月雪就業務上登載不實文書、行使業務
      上登載不實文書行為，雖無特定身分關係（未具醫師資格
      ），仍應依刑法第31條第1項規定，論以共同正犯。被告
      鄭月雪、宋銘峻、耿主恩間，就上開犯行，有犯意聯絡及
      行為分擔，應依刑法第28條論以共同正犯；又渠等以一行
      為同時觸犯刑法第21 6條、第215條之行使業務上登載不
      實文書罪、同法第339 條第1項之詐欺取財罪，應依據刑
      法第55條規定，為想像競合犯，從一重之詐欺取財罪論處
      。至被告鄭月雪、宋銘峻、耿主恩，如附表編號6至13所
      示之犯行（共計8罪，分別於每月5日向健保局申報健保醫
      療費用給付），其犯意各別，行為互殊，且皆可獨立評價
      ，自應分論併罰；至公訴意旨認被告鄭月雪、宋銘峻、耿
      主恩就事實欄四部份係犯詐欺取財罪一罪，尚有未洽，本
      院爰於起訴基本事實同一之範圍內，自行適用法條，附此
      敘明。
（四）被告鄭月雪、宋銘峻、耿主恩、徐清華就事實欄五部份（
      即附表編號14至23所示）：
      核被告鄭月雪、宋銘峻、耿主恩、徐清華所為，係犯刑法
      第216條、第215條之行使業務上登載不實文書罪、同法第
      33 9條第1項之詐欺取財罪。另其等就業務登載不實文書
      之低度行為，為行使該業務登載不實文書之高度行為所吸
      收，不另論罪。又被告鄭月雪、徐清華就業務上登載不實
      文書、行使業務上登載不實文書行為，雖無特定身分關係
      （未具醫生資格），仍應依刑法第31條第1項規定，論以
      共同正犯。被告鄭月雪、宋銘峻、耿主恩、徐清華間，就
      上開犯行被告徐清華看診部分，被告鄭月雪、宋銘峻、耿
      主恩間，就上開犯行被告鄭月雪看診部分，各有犯意聯絡
      及行為分擔，應依刑法第28條論以共同正犯；又渠等以一
      行為同時觸犯刑法第216條、第215條之行使業務上登載不
      實文書罪、同法第339條第1項之詐欺取財罪，應依據刑法
      第55條規定，為想像競合犯，從一重之詐欺取財罪論處。
      至被告鄭月雪、宋銘峻、耿主恩、徐清華，如附表編號14
      至23所示之犯行（共計10罪，分別於每月5日向健保局申
      報健保醫療費用給付），其犯意各別，行為互殊，且皆可
      獨立評價，自應分論併罰；至公訴意旨認被告鄭月雪、宋
      銘峻、耿主恩、徐清華就事實欄五部份係犯詐欺取財罪一
      罪，尚有未洽，本院爰於起訴基本事實同一之範圍內，自
      行適用法條，附此敘明。
（五）被告鄭月雪、宋銘峻、徐清華就事實欄六部份（即附表編
      號24至33所示）：
      核被告鄭月雪、宋銘峻、徐清華所為，係犯刑法第216條
      、第215條之行使業務上登載不實文書罪、同法第339條第
      1 項之詐欺取財罪。另其等就業務登載不實文書之低度行
      為，為行使該業務登載不實文書之高度行為所吸收，不另
      論罪。又被告鄭月雪、徐清華就業務上登載不實文書、行
      使業務上登載不實文書行為，雖無特定身分關係（未具醫
      生資格），仍應依刑法第31條第1項規定，論以共同正犯
      。被告鄭月雪、宋銘峻、徐清華間，就上開犯行，有犯意
      聯絡及行為分擔，應依刑法第28條論以共同正犯；又渠等
      以一行為同時觸犯刑法第216條、第215條之行使業務上登
      載不實文書罪、同法第339條第1項之詐欺取財罪，應依據
      刑法第55條規定，為想像競合犯，從一重之詐欺取財罪論
      處。至被告鄭月雪、宋銘峻、徐清華，如附表編號24至33
      所示之犯行（共計10罪，分別於每月5日向健保局申報健
      保醫療費用給付），其犯意各別，行為互殊，且皆可獨立
      評價，自應分論併罰。至公訴意旨認被告鄭月雪、宋銘峻
      、徐清華就事實欄六部份係犯詐欺取財罪一罪，尚有未洽
      ，本院爰於起訴基本事實同一之範圍內，自行適用法條，
      附此敘明。
（六）被告鄭月雪、宋銘峻、徐清華就事實欄七部份（即附表編
      號34所示）：
      核被告鄭月雪、宋銘峻、徐清華所為，係犯刑法第216 條、
      第215 條之行使業務上登載不實文書罪、同法第339 條第1
      項之詐欺取財罪；另其等就業務登載不實文書之低度行為，
      為行使該業務登載不實文書之高度行為所吸收，不另論罪。
      又被告鄭月雪、徐清華就業務上登載不實文書、行使業務上
      登載不實文書行為，雖無特定身分關係（未具醫生資格），
      仍應依刑法第31條第1 項規定，論以共同正犯。又被告鄭月
      雪、宋銘峻、徐清華雖著手於詐欺取財行為之實施，然僅於
      向健保局申請後健保局尚未依法核付之際，即為查獲，未生
      詐欺取財之結果，為未遂犯，應依刑法第25條第2 項規定，
      按既遂犯之刑度減輕其刑；至被告鄭月雪、宋銘峻、徐清華
      間，就上開犯行，有犯意聯絡及行為分擔，應依刑法第28條
      論以共同正犯；又渠等以一行為同時觸犯刑法第216 條、第
      215條之行使業務上登載不實文書罪、同法第339條第1項
      、第3 項之詐欺取財未遂罪，應依據刑法第55條規定，為想
      像競合犯，從一重之詐欺取財罪未遂論處。至公訴意旨認被
      告鄭月雪、宋銘峻、徐清華就事實欄四部份係犯詐欺取財罪
      一罪，尚有未洽，本院爰於起訴基本事實同一之範圍內，自
      行適用法條，附此敘明。
（七）至本案公訴人於起訴書雖未敘及被告鄭月雪、宋銘峻、耿
      主恩、徐清華4人所為之行使業務登載不實犯行，然上開
      部分與公訴人起訴書所載之前開被告鄭月雪、宋銘峻、耿
      主恩、徐清華二人共同違反醫師法、詐欺取財之犯行部分
      ，具有牽連犯、想像競合犯之裁判上一罪關係而均為起訴
      效力所及，本院自均應併為審理，並已依法當庭諭知本案
      被告另共犯刑法第216條、第215條之行使業務上登載不實
      文書罪嫌（原審卷三第171頁背面），附此敘明。
五、不另為無罪之諭知部分
（一）公訴意旨另略以：
   1、鄭月雪明知未依法取得「牙醫師」之醫師資格或「鑲牙生
      」資格，不得擅自執行牙醫診療及固定、裝置假牙之醫療
      業務，惟其在未取得前開資格下，竟自民國92年間某日起
      至94年12月31日止，基於反覆執行醫療業務之接續犯意，
      在其所經營之「昇陽牙醫診所」內為前來看診之不特定病
      患看診，其不具醫師資格而逕為病患實施補牙、洗牙、根
      管治療裝設及整修假牙等醫療行為，違反醫師法而擅自執
      行醫療業務，其每日看診之病患人數約為5人，涉犯醫師
      法第28條之罪嫌。
   2．被告鄭月雪明知未具牙醫師或鑲牙生資格之人所從事之醫
      療業務，不得向健保局請領健保給付，竟與被告宋銘峻、
      耿主恩、徐清華4人，共同基於為自己不法所有之意圖，
      先於92年間某日起至94年12月31日止，以每月18萬元至25
      萬元之代價，雇用具有牙醫師資格之被告宋銘峻，再於95
      年1月某日起至96年11月21日止，用每月以「耿主恩」名
      義向健保局請領健保給付之6成為薪資，雇用具有牙醫師
      資格之被告耿主恩後，被告鄭月雪即以被告宋銘峻、耿主
      恩為「昇陽牙科診所」之名義負責人，然後由被告鄭月雪
      、徐清華、宋銘峻、耿主恩於「昇陽牙科診所」內輪值看
      診，於看診完畢後，被告鄭月雪、徐清華2人再將看診之
      診療過程及處方箋，視當時的名義負責人為被告宋銘峻、
      耿主恩，分別由被告鄭月雪、徐清華轉述，給被告宋銘峻
      、耿主恩填載在病歷表上，被告鄭月雪再以當時之名義負
      責人的名義，每月接續向健保局詐領健保給付（係指被告
      鄭月雪、徐清華2人以宋銘峻、耿主恩名義向健保局請領
      之部分），俟健保給付匯入被告鄭月雪所指定之臺灣銀行
      帳號000000000000號帳戶後，被告鄭月雪旋將款項轉匯至
      海森食品公司所開設之竹南信用合作社帳號000000000000
      號帳戶內，由其使用。嗣於97年11月6日上午，經法務部
      調查局苗栗縣調查站派員持本院法官核發之搜索票至「昇
      陽牙科診所」執行搜索，始查獲上情；因認鄭月雪自92年
      某日起至94年12月31日止，徐清華自96年2月某日起至94
      年12月31日止，亦均涉因刑法第339條第1項之詐欺罪嫌等
      語。
（二）按犯罪事實應依證據認定之，無證據不得認定犯罪事實；
      不能證明被告犯罪者，應諭知無罪之判決，刑事訴訟法第
      154 條第2項、第301條第1項分別定有明文。又事實之認
      定，應憑證據，如未能發現相當證據，或證據不足以證明
      ，自不能以推測或擬制之方法，為裁判基礎；且認定犯罪
      事實所憑之證據，雖不以直接證據為限，間接證據亦包括
      在內，然而無論直接證據或間接證據，其為訴訟上之證明
      ，須於通常一般之人均不致有所懷疑，而得確信其為真實
      之程度者，始得據為有罪之認定，倘其證明尚未達到此一
      程度，而有合理之懷疑存在而無從使事實審法院得有罪之
      確信時，即應由法院為被告無罪之判決，有最高法院40年
      台上字第86號判例、76 年台上字第4986號判例可資參照
      。且按認定犯罪事實應依證據，為刑事訴訟法所明定，故
      被告否認犯罪事實所持之辯解，縱屬不能成立，仍非有積
      極證據足以證明其犯罪行為，不能遽為有罪之認定，亦有
      最高法院30年上字第1831號判例意旨可資參照。
（三）經查：
    (1)訊據被告徐清華堅決否認有此部分犯行，辯稱92年因伊承
      接「昇陽牙醫診所」技工部分工作，所以才保在在該診所
      ，伊係自96年間才開始在「昇陽牙醫診所」幫忙等語；證
      人宋銘峻雖於調查站訊問時及偵查中均陳述，自伊92年進
      入診所工作時，被告徐清華就在「昇陽牙醫診所」診所負
      責假牙安裝工作至今等語，且被告徐清華之健康保險投保
      資料，自90年12月3日起，即以「昇陽牙醫診所」為投保
      單位，有中央健康保險局保險對象投保歷史印列表在卷足
      稽；惟查，證人鄭月雪即同案被告鄭月雪於法務部調查局
      苗栗縣調查站接受調查時證述：被告徐清華係96年間才到
      「昇陽牙醫診所」任職等語（97年度他字第290號偵查卷
      宗第164頁背面）。是證人宋銘峻於調查站及偵查中之陳
      述，尚非無疑，且前揭保險對象投保歷史印列表雖顯示被
      告徐清華自90年12月3日起即以「昇陽牙醫診所」為投保
      單位，惟此僅能證明被告徐清華自該日起為「昇陽牙醫診
      所」之員工，尚無法證明被告徐清華為「昇陽牙醫診所」
      之牙醫師，此部分尚有合理懷疑被告有前述犯行，此外，
      復未無其他積極證據足資證明被告徐清華確有公訴人所指
      之犯行，不能證明被告徐清華有此部分犯罪，惟公訴人認
      此部分與前開被告徐清華所犯共同犯詐欺取犯行間，具有
      集合犯之一罪關係，爰不另為無罪之諭知。另檢察官起訴
      時係認為被告徐清華自96年2月間某日起至97年11月6日，
      有違反醫師法第28條之罪嫌，本院亦為相同之認定，尚無
      不另為無罪之諭知之情形；又本院認定被告徐清華每日看
      診量約為3人，公訴人起訴書雖未認定，惟查，公訴人上
      訴認為依據宋銘峻97年約診簿計算，宋銘峻之看診之保險
      對象僅約百分之二，依此類推其餘部分百分之九十八係被
      告徐清華、鄭月雪二人之看診量，其被告徐清華部分之詐
      欺健保金額應非僅3位等語，惟查，約診僅係醫療診所醫
      生看診時預約部分，其佔看診人數之比例，隨著各個診所
      、醫生而有不同，自不得僅據約診簿，即遽予推定看診人
      數，此外亦無其他證據可資憑採，自以被告自白部分為可
      採，附此敘明。
    (2)訊據被告鄭月雪堅決否認有此部分犯行，辯稱伊係自95年
      間才開始在「昇陽牙醫診所」看診，每日約5人等語；證
      人宋銘峻雖於調查站訊問時及偵查中均陳述，自伊92年受
      僱「昇陽牙醫診所」時，鄭月雪就替病患看診等語，惟查
      ，此部分尚無其他證據佐證，且係證人於調查站之陳述，
      尚難遽予採信，此外，亦無其他證據足認被告有此部分之
      犯行，尚屬無法證明，惟此部分公訴人起訴認為與被告鄭
      月雪有罪部分，係屬實質上一罪之關係，本院不另為無罪
      之諭知，又本院認定被告鄭月雪每日看診量約為5人，公
      訴人起訴書雖未認定，惟查，公訴人上訴認為依據宋銘峻
      97 年約診簿計算，宋銘峻之看診之保險對象僅約百分之
      二，依此類推其餘部分百分之九十八係被告徐清華、鄭月
      雪二人之看診量，被告鄭月雪部分之詐欺健保金額及違反
      醫師法部分應非僅5位等語，惟查，約診僅係醫療診所醫
      生看診時預約部分，其佔看診人數之比例，隨著各個診所
      、醫生而有不同，自不得僅據約診簿，即遽予推定看診人
      數，已見前述，此外亦無其他證據可資憑採，自以被告自
      白部分為可採，附此敘明。
六、原審以事證明確，對被告予以論罪科刑，雖非無見，惟查，
    本案被告鄭月雪等4人，業已本院審理期間全數清償溢領醫
    藥費用共計1267萬8639元，有行政院衛生署中央健康保險局
    100年3月17日健保桃字第1003011826Ａ號函在卷足稽，原審
    未及審酌，尚有未洽，上訴人即被告鄭月雪等4人上訴意旨
    亦指摘於此，其上訴有理由，雖公訴人上訴認為被告鄭月雪
    、徐清華二人犯從92年間即有犯罪行為，及被告鄭月雪等4
    人詐欺金額比原審認定更多等語上訴指摘原判決不當，尚無
    理由，惟原判決既有前揭可議之處，自應由本院撤銷改判，
    爰審酌被告鄭月雪等4人素行良好，均未有犯罪前科，有台
    灣高等法院被告前案紀錄表可參，惟被告鄭月雪、徐清華2
    人均明知其等並未具牙醫師之專業醫師資格，被告鄭月雪竟
    利用其經營「昇陽牙醫診所」（健保局的特約醫院）之機會
    ，在「昇陽牙醫診所」執行醫師職務，並且僱用被告徐清華
    一同在「昇陽牙醫診所」共同執行醫師業務，僅為一己私利
    而嚴重影響受誤導而前往看診之病患權益，對公共衛生安全
    之危害至鉅，而被告宋銘峻、耿主恩均係有醫師資格之醫師
    ，竟不顧一般大眾的就醫權利，共同為上開業務上登載不實
    犯行，甚且據此向健保局詐領健保醫療費用給付，造成健保
    局受有莫大損害，損害金額高達上百萬元，其等行為實無可
    取；惟兼念被告鄭月雪、宋銘峻、徐清華犯後均坦承犯行、
    態度良好，且已全數清償對行政院衛生署中央健保局之費用
    ，且迄今尚未有病患因此受有實際損害而申告，被告耿主恩
    否認部分犯罪，及被告鄭月雪、徐清華違法執行醫師業務之
    期間，被告鄭月雪、宋銘峻、耿主恩、徐清華各別行使業務
    登載不實文書之次數、健保局所生損害等一切情狀，分別量
    處如主文第二項至第五項所示之刑，被告宋銘峻部分並諭知
    易科罰金之折算標準；按中華民國96年罪犯減刑條例業經總
    統於96年7月4日公布，自同年7月16日施行，本件被告鄭月
    雪等4人如附表編號1至15所示之刑法第339條第1項之詐欺取
    財各罪，被告等人之犯罪時間均在96年4月24日以前，經核
    尚無該條例第3條所列不予減刑之情形（所犯雖屬該條例第3
    條第1項第15款之罪，然各罪之本院宣告刑均未逾有期徒刑1
    年6月），應各依中華民國96年罪犯減刑條例第2條第1項第3
    款規定，減其宣告刑之刑期2分之1，如附表編號1至15主文
    欄所示，並合併定渠等應執行之刑，就被告宋銘峻部分，並
    諭知易科罰金之折算標準（被告宋銘峻易科罰金部分，有部
    分以新台幣一千元折算一日，有部分以新台幣九百元折算一
    日，定應執行易科罰金時，以前者對被告有利，依利益歸被
    告原則，本件定執行刑之易科罰金以九百元折算一日），以
    資儆懲；至被告鄭月雪及徐清華二人所犯未取得合格醫師資
    格，擅自執行醫療業務罪部份，因依據醫師法第28條前段所
    稱之業務，係指以繼續之意思，反覆實施同種類行為為目的
    之社會活動，當然包含多次行為，查本案被告鄭月雪、徐清
    華實施醫療行為之時間係至97年11月6日止，其次數雖有多
    次，但僅執行一個醫療業務，應屬接續犯之一罪，而其犯罪
    時間係至97年11月6日被查獲時止，其犯罪時間並非係在96
    年4月24日之前，故自難依據前開減刑條例予以減刑，併此
    敘明。末查，本院審酌被告宋銘峻、徐清華、耿主恩等3人
    ，前未曾受有期徒刑以上刑之宣告，有前揭前科紀錄表在卷
    可按，且已清償中央健康保險局之溢領醫療費用，有前揭函
    文可參，被告宋銘峻、徐清華並已坦承認罪，及被告宋銘峻
    、耿主恩取得醫師之資格不易等情形，足認其等已深具悔意
    ，經此刑之宣告後，應知警惕而無再犯之虞，本院因認暫不
    執行其刑為當，予以宣告緩刑，用啟自新，為使其三人於緩
    刑期間知法守法，並對社會有真正彌補，另宣告緩刑中付保
    護管束，及向公庫支付一定之金額，並向指定之政府機關、
    政府機構、行政法人、社區或其他符合公益目的之機構或團
    體，提供義務勞務。至被告鄭月雪部分，雖前未曾受有期徒
    刑以上刑之宣告，且已清償所溢領之醫療費用，惟其係本件
    犯罪之主導之人，且犯罪情節亦比較重，所宣告之刑已逾有
    期徒刑二年以上，故無從宣告緩刑，附此敘明。
七、扣案之供本案犯罪所用之電腦主機1台（包含螢幕、鍵盤、
    滑鼠各1個），被告鄭月雪自承為其所有且供本案向健保局
    電子申報健保醫療費用（診察費、藥事服務費）犯罪所用（
    原審卷三第180頁），爰依刑法第38條第1項第2款規定，諭
    知沒收；且基於共犯責任共同原理，上開扣案物在被告宋銘
    峻、耿主恩、徐清華之宣告刑下亦應併予宣告沒收。至其餘
    扣案之物品，均係「昇陽牙醫診所」平日所用之記事本、筆
    記本、約診簿等物品，該物品並非供被告鄭月雪犯本案所用
    之直接物品，且亦無證據證明上開物品均係被告鄭月雪所填
    寫，爰不予以宣告沒收；另被告鄭月雪、宋銘峻、耿主恩等
    人所偽填之「昇陽牙醫診所」病患病歷，為免將來執行困難
    ，爰不予宣告沒收，附此敘明。
八、據上論斷，應依刑事訴訟法第369條第1項前段、第364條、
    第299條第1項前段，醫師法第28條前段，刑法第2條第1項、
    第11條前段、第339條第1項、第3項、第216條、第215條、
    第25條、第28條、第31條第1項、第55條、第51條第5款、第
    38條第1項第2款、第74條第1項第1款、第2項第4款、第5款
    、第93條第1項第2款，修正前刑法第28條、第31條第1項、
    第55條、第56條，刑法施行法第1條之1，中華民國96年罪犯
    減刑條例第2條第1項第3款、第7條、第10條第1項，修正前
    罰金罰鍰提高標準條例第2條第1項，判決如主文。
本案經檢察官許萬相到庭執行職務。
中    華    民    國  100    年    5    月    19    日
              刑事第四庭  審判長法  官  洪  耀  宗
                                法  官  許  文  碩
                                法  官  林  清  鈞
以上正本證明與原本無異。
違反醫師法部分得上訴。
其餘部分不得上訴。
如不服本判決應於收受送達後10日內向本院提出上訴書狀，其未
敘述上訴理由者，並得於提起上訴後10日內向本院補提理由書（
均須按他造當事人之人數附繕本）「切勿逕送上級法院」。
                                書記官  許  美  惠
中    華    民    國  100    年    5    月    19    日
附表：
┌─┬────┬────┬───┬────┬────┬─────┬─────┬────────┬──────┬────────────┬──────┬───────┐
│編│「昇陽牙│鄭月雪向│合格醫│ 看診者 │昇陽牙醫│申請健保  │健保局核定│申報健保件數（依│醫師看診次數│不具合格醫師資格看診者  │所犯法條    │主文欄        │
│  │醫診所」│中央健康│師數  │（包含合│診所申報│金額（新  │金額（新臺│照健保局提供之統│（依照昇陽牙│‥‥‥‥‥‥‥‥‥‥‥‥│            │              │
│號│之執業時│保險局申│      │格醫師者│之負責醫│臺幣）    │幣）      │計表）          │醫診所提供之│不具合格醫師資格        │            │              │
│  │間      │報診察費├───┤及未具醫│師      │          │          │                │病歷）      │看診者看診人數    健保核│            │              │
│  │        │、藥事服│不具合│師資格者│        │          │          │                │            │────────×定金額│            │              │
│  │        │務費等醫│格醫師│）      │        │          │          │                │            │總申報健保件數          │            │              │
│  │        │療費用給│資格數│        │        │          │          │                │            │                        │            │              │
│  │        │付之犯罪│      │        │        │          │          │                │            │ 不具合格醫師資格看診者 │            │              │
│  │        │時間    │      │        │        │          │          │                │            │= 所詐領健保金額（小數點│            │              │
│  │        │        │      │        │        │          │          │                │            │以下無條件捨去）        │            │              │
├─┼────┼────┼───┼────┼────┼─────┼─────┼───┬────┼───┬──┼────────────┼──────┼───────┤
│1 │95年1月 │95年2月5│3     │宋銘峻  │宋銘峻  │728,335元 │727,335元 │宋銘峻│265     │宋銘峻│4   │ 鄭月雪                 │鄭月雪部份：│鄭月雪未取得合│
│  │        │日      │      ├────┤        │          │          ├───┼────┼───┼──┤‥‥‥‥‥‥‥‥‥‥‥‥│醫師法第28條│格醫師資格，擅│
│  │        │        │      │耿主恩  │        │          │          │耿主恩│166     │耿主恩│3   │（人數）（日）（週）    │前段        │自執行醫療業務│
│  │        │        │      ├────┤        │          │          ├───┼────┼───┼──┤   5×5×4              │刑法第216 條│，處有期徒刑壹│
│  │        │        │      │彭春源  │        │          │          │彭春源│221     │彭春源│4   │ ──────×727,335  │、第215 條、│年陸月。扣案之│
│  │        │        ├───┼────┤        │          │          │      │        │      │    │ 265+166+221            │第339條第1項│電腦主機壹台（│
│  │        │        │1     │鄭月雪  │        │          │          │      │        │      │    │                        │修正前刑法第│含螢幕、鍵盤、│
│  │        │        │      │        │        │          │          │      │        │      │    │= 111,554元             │28條、第31條│滑鼠各壹個）沒│
├─┼────┼────┼───┼────┼────┼─────┼─────┼───┼────┼───┼──┼────────────┤第1 項、第56│收。          │
│2 │95年2月 │95年3月5│3     │宋銘峻  │宋銘峻  │861,720元 │858,260元 │宋銘峻│357     │宋銘峻│13  │ 鄭月雪                 │條          │宋銘峻共同連續│
│  │        │日      │      ├────┤        │          │          ├───┼────┼───┼──┤‥‥‥‥‥‥‥‥‥‥‥‥│            │犯詐欺取財罪，│
│  │        │        │      │耿主恩  │        │          │          │耿主恩│285     │耿主恩│4   │  5×5×4               │宋銘峻部份：│處有期徒刑壹年│
│  │        │        │      ├────┤        │          │          ├───┼────┼───┼──┤ ──────×858,260  │刑法第216 條│，減為有期徒刑│
│  │        │        │      │彭春源  │        │          │          │彭春源│131     │彭春源│3   │ 357+285+131            │、第215 條、│陸月，如易科罰│
│  │        │        ├───┼────┤        │          │          │      │        │      │    │                        │第339條第1項│金以銀元參佰元│
│  │        │        │1     │鄭月雪  │        │          │          │      │        │      │    │= 111,029元             │修正前刑法第│即新台幣玖佰元│
│  │        │        │      │        │        │          │          │      │        │      │    │                        │28條、第31條│折算壹日。扣案│
├─┼────┼────┼───┼────┼────┼─────┼─────┼───┼────┼───┼──┼────────────┤第1 項、第56│之電腦主機壹台│
│3 │95年3月 │95年4月5│3     │宋銘峻  │宋銘峻  │931,530元 │931,080元 │宋銘峻│435     │宋銘峻│20  │ 鄭月雪                 │條          │（含螢幕、鍵盤│
│  │        │日      │      ├────┤        │          │          ├───┼────┼───┼──┤‥‥‥‥‥‥‥‥‥‥‥‥│            │、滑鼠各壹個）│
│  │        │        │      │耿主恩  │        │          │          │耿主恩│426     │耿主恩│22  │   5×5×4              │耿主恩部份：│沒收。        │
│  │        │        │      ├────┤        │          │          ├───┼────┼───┼──┤ ──────×931,080  │刑法第216 條│耿主恩共同連續│
│  │        │        │      │彭春源  │        │          │          │彭春源│33      │彭春源│3   │  435+426+33            │、第215 條、│犯詐欺取財罪，│
│  │        │        ├───┼────┤        │          │          │      │        │      │    │                        │第339條第1項│處有期徒刑壹年│
│  │        │        │1     │鄭月雪  │        │          │          │      │        │      │    │= 104,147元             │修正前刑法第│肆月，減為有期│
│  │        │        │      │        │        │          │          │      │        │      │    │                        │28條、第31條│徒刑捌月。扣案│
├─┼────┼────┼───┼────┼────┼─────┼─────┼───┼────┼───┼──┼────────────┤第1 項、第56│之電腦主機壹台│
│4 │95年4月 │95年5月5│2     │宋銘峻  │宋銘峻  │759,925元 │757,925元 │宋銘峻│414     │宋銘峻│16  │ 鄭月雪                 │條          │（含螢幕、鍵盤│
│  │        │日      │      ├────┤        │          │          ├───┼────┼───┼──┤‥‥‥‥‥‥‥‥‥‥‥‥│            │、滑鼠各壹個）│
│  │        │        │      │耿主恩  │        │          │          │耿主恩│289     │耿主恩│15  │   5×5×4              │            │沒收。        │
│  │        │        ├───┼────┤        │          │          │      │        │      │    │ ─────×757,925    │            │              │
│  │        │        │1     │鄭月雪  │        │          │          │      │        │      │    │   414+289              │            │              │
│  │        │        │      │        │        │          │          │      │        │      │    │                        │            │              │
│  │        │        │      │        │        │          │          │      │        │      │    │= 107,812元             │            │              │
│  │        │        │      │        │        │          │          │      │        │      │    │                        │            │              │
├─┼────┼────┼───┼────┼────┼─────┼─────┼───┼────┼───┼──┼────────────┤            │              │
│5 │95年5月 │95年6月5│2     │宋銘峻  │宋銘峻  │898,565元 │873,005元 │宋銘峻│417     │宋銘峻│28  │ 鄭月雪                 │            │              │
│  │        │日      │      ├────┤        │          │          ├───┼────┼───┼──┤‥‥‥‥‥‥‥‥‥‥‥‥│            │              │
│  │        │        │      │耿主恩  │        │          │          │耿主恩│427     │耿主恩│21  │   5×5×4              │            │              │
│  │        │        ├───┼────┤        │          │          │      │        │      │    │ ─────×873,005    │            │              │
│  │        │        │1     │鄭月雪  │        │          │          │      │        │      │    │   417+427              │            │              │
│  │        │        │      │        │        │          │          │      │        │      │    │                        │            │              │
│  │        │        │      │        │        │          │          │      │        │      │    │=103,436 元             │            │              │
│  │        │        │      │        │        │          │          │      │        │      │    │                        │            │              │
├─┼────┼────┼───┼────┼────┼─────┼─────┼───┼────┼───┼──┼────────────┼──────┼───────┤
│6 │95年6月 │95年7月5│2     │宋銘峻  │宋銘峻  │827,275元 │821,365元 │宋銘峻│419     │宋銘峻│34  │ 鄭月雪                 │刑法第216 條│鄭月雪共同犯詐│
│  │        │日      │      ├────┤        │          │          ├───┼────┼───┼──┤‥‥‥‥‥‥‥‥‥‥‥‥│、第215 條、│欺取財罪，處有│
│  │        │        │      │耿主恩  │        │          │          │耿主恩│358     │耿主恩│18  │   5×5×4              │第339條第1項│期徒刑陸月，減│
│  │        │        ├───┼────┤        │          │          │      │        │      │    │ ─────×821,365    │刑法第28條、│為有期徒刑參月│
│  │        │        │1     │鄭月雪  │        │          │          │      │        │      │    │   419+358              │第31條第1項 │。扣案之電腦主│
│  │        │        │      │        │        │          │          │      │        │      │    │                        │            │機壹台（包含螢│
│  │        │        │      │        │        │          │          │      │        │      │    │= 105,709元             │            │幕、鍵盤、滑鼠│
│  │        │        │      │        │        │          │          │      │        │      │    │                        │            │各壹個）沒收。│
│  │        │        │      │        │        │          │          │      │        │      │    │                        │            │宋銘峻共同犯詐│
│  │        │        │      │        │        │          │          │      │        │      │    │                        │            │欺取財罪，處有│
│  │        │        │      │        │        │          │          │      │        │      │    │                        │            │期徒刑肆月，減│
│  │        │        │      │        │        │          │          │      │        │      │    │                        │            │為有期徒刑貳月│
│  │        │        │      │        │        │          │          │      │        │      │    │                        │            │，如易科罰金，│
│  │        │        │      │        │        │          │          │      │        │      │    │                        │            │以新台幣壹仟元│
│  │        │        │      │        │        │          │          │      │        │      │    │                        │            │折算壹日。扣案│
│  │        │        │      │        │        │          │          │      │        │      │    │                        │            │之電腦主機壹台│
│  │        │        │      │        │        │          │          │      │        │      │    │                        │            │（包含螢幕、鍵│
│  │        │        │      │        │        │          │          │      │        │      │    │                        │            │盤、滑鼠各壹個│
│  │        │        │      │        │        │          │          │      │        │      │    │                        │            │）沒收。      │
│  │        │        │      │        │        │          │          │      │        │      │    │                        │            │耿主恩共同犯詐│
│  │        │        │      │        │        │          │          │      │        │      │    │                        │            │欺取財罪，處有│
│  │        │        │      │        │        │          │          │      │        │      │    │                        │            │期徒刑陸月，減│
│  │        │        │      │        │        │          │          │      │        │      │    │                        │            │為有期徒刑參月│
│  │        │        │      │        │        │          │          │      │        │      │    │                        │            │。扣案之電腦主│
│  │        │        │      │        │        │          │          │      │        │      │    │                        │            │機壹台（包含螢│
│  │        │        │      │        │        │          │          │      │        │      │    │                        │            │幕、鍵盤、滑鼠│
│  │        │        │      │        │        │          │          │      │        │      │    │                        │            │各壹個）沒收。│
│  │        │        │      │        │        │          │          │      │        │      │    │                        │            │              │
│  │        │        │      │        │        │          │          │      │        │      │    │                        │            │              │
├─┼────┼────┼───┼────┼────┼─────┼─────┼───┼────┼───┼──┼────────────┼──────┼───────┤
│7 │95年7月 │95年8月5│2     │宋銘峻  │宋銘峻  │801,917元 │689,503元 │宋銘峻│406     │宋銘峻│24  │ 鄭月雪                 │刑法第216條 │鄭月雪共同犯詐│
│  │        │日      │      ├────┤        │          │          ├───┼────┼───┼──┤‥‥‥‥‥‥‥‥‥‥‥‥│、第215 條、│欺取財罪，處有│
│  │        │        │      │耿主恩  │        │          │          │耿主恩│315     │耿主恩│18  │   5×5×4              │第339條第1項│期徒刑陸月，減│
│  │        │        ├───┼────┤        │          │          │      │        │      │    │ ─────×689,503    │刑法第28條、│為有期徒刑參月│
│  │        │        │1     │鄭月雪  │        │          │          │      │        │      │    │   406+315              │第31條第1項 │。扣案之電腦主│
│  │        │        │      │        │        │          │          │      │        │      │    │                        │            │機壹台（包含螢│
│  │        │        │      │        │        │          │          │      │        │      │    │= 95,631元              │            │幕、鍵盤、滑鼠│
│  │        │        │      │        │        │          │          │      │        │      │    │                        │            │各壹個）沒收。│
│  │        │        │      │        │        │          │          │      │        │      │    │                        │            │宋銘峻共同犯詐│
│  │        │        │      │        │        │          │          │      │        │      │    │                        │            │欺取財罪，處有│
│  │        │        │      │        │        │          │          │      │        │      │    │                        │            │期徒刑肆月，減│
│  │        │        │      │        │        │          │          │      │        │      │    │                        │            │為有期徒刑貳月│
│  │        │        │      │        │        │          │          │      │        │      │    │                        │            │，如易科罰金，│
│  │        │        │      │        │        │          │          │      │        │      │    │                        │            │均以新台幣壹仟│
│  │        │        │      │        │        │          │          │      │        │      │    │                        │            │元折算壹日。扣│
│  │        │        │      │        │        │          │          │      │        │      │    │                        │            │案之電腦主機壹│
│  │        │        │      │        │        │          │          │      │        │      │    │                        │            │台（包含螢幕、│
│  │        │        │      │        │        │          │          │      │        │      │    │                        │            │鍵盤、滑鼠各壹│
│  │        │        │      │        │        │          │          │      │        │      │    │                        │            │個）沒收。    │
│  │        │        │      │        │        │          │          │      │        │      │    │                        │            │耿主恩共同犯詐│
│  │        │        │      │        │        │          │          │      │        │      │    │                        │            │欺取財罪，處有│
│  │        │        │      │        │        │          │          │      │        │      │    │                        │            │期徒刑陸月，減│
│  │        │        │      │        │        │          │          │      │        │      │    │                        │            │為有期徒刑參月│
│  │        │        │      │        │        │          │          │      │        │      │    │                        │            │。扣案之電腦主│
│  │        │        │      │        │        │          │          │      │        │      │    │                        │            │機壹台（包含螢│
│  │        │        │      │        │        │          │          │      │        │      │    │                        │            │幕、鍵盤、滑鼠│
│  │        │        │      │        │        │          │          │      │        │      │    │                        │            │各壹個）沒收。│
│  │        │        │      │        │        │          │          │      │        │      │    │                        │            │              │
│  │        │        │      │        │        │          │          │      │        │      │    │                        │            │              │
├─┼────┼────┼───┼────┼────┼─────┼─────┼───┼────┼───┼──┼────────────┼──────┼───────┤
│8 │95年8月 │95年9月5│2     │宋銘峻  │宋銘峻  │815,365元 │806,779元 │宋銘峻│385     │宋銘峻│16  │ 鄭月雪                 │刑法第216條 │鄭月雪共同犯詐│
│  │        │日      │      ├────┤        │          │          ├───┼────┼───┼──┤‥‥‥‥‥‥‥‥‥‥‥‥│、第215 條、│欺取財罪，處有│
│  │        │        │      │耿主恩  │        │          │          │耿主恩│337     │耿主恩│16  │   5×5×4              │第339條第1項│期徒刑陸月，減│
│  │        │        ├───┼────┤        │          │          │      │        │      │    │ ─────×806,779    │刑法第28條、│為有期徒刑參月│
│  │        │        │1     │鄭月雪  │        │          │          │      │        │      │    │   385+337              │第31條第1項 │。扣案之電腦主│
│  │        │        │      │        │        │          │          │      │        │      │    │                        │            │機壹台（包含螢│
│  │        │        │      │        │        │          │          │      │        │      │    │= 111,742元             │            │幕、鍵盤、滑鼠│
│  │        │        │      │        │        │          │          │      │        │      │    │                        │            │各壹個）沒收。│
│  │        │        │      │        │        │          │          │      │        │      │    │                        │            │宋銘峻共同犯詐│
│  │        │        │      │        │        │          │          │      │        │      │    │                        │            │欺取財罪，處有│
│  │        │        │      │        │        │          │          │      │        │      │    │                        │            │期徒刑肆月，減│
│  │        │        │      │        │        │          │          │      │        │      │    │                        │            │為有期徒刑貳月│
│  │        │        │      │        │        │          │          │      │        │      │    │                        │            │，如易科罰金，│
│  │        │        │      │        │        │          │          │      │        │      │    │                        │            │均以新台幣壹仟│
│  │        │        │      │        │        │          │          │      │        │      │    │                        │            │元折算壹日。扣│
│  │        │        │      │        │        │          │          │      │        │      │    │                        │            │案之電腦主機壹│
│  │        │        │      │        │        │          │          │      │        │      │    │                        │            │台（包含螢幕、│
│  │        │        │      │        │        │          │          │      │        │      │    │                        │            │鍵盤、滑鼠各壹│
│  │        │        │      │        │        │          │          │      │        │      │    │                        │            │個）沒收。    │
│  │        │        │      │        │        │          │          │      │        │      │    │                        │            │耿主恩共同犯詐│
│  │        │        │      │        │        │          │          │      │        │      │    │                        │            │欺取財罪，處有│
│  │        │        │      │        │        │          │          │      │        │      │    │                        │            │期徒刑陸月，減│
│  │        │        │      │        │        │          │          │      │        │      │    │                        │            │為有期徒刑參月│
│  │        │        │      │        │        │          │          │      │        │      │    │                        │            │。扣案之電腦主│
│  │        │        │      │        │        │          │          │      │        │      │    │                        │            │機壹台（包含螢│
│  │        │        │      │        │        │          │          │      │        │      │    │                        │            │幕、鍵盤、滑鼠│
│  │        │        │      │        │        │          │          │      │        │      │    │                        │            │各壹個）沒收。│
│  │        │        │      │        │        │          │          │      │        │      │    │                        │            │              │
│  │        │        │      │        │        │          │          │      │        │      │    │                        │            │              │
├─┼────┼────┼───┼────┼────┼─────┼─────┼───┼────┼───┼──┼────────────┼──────┼───────┤
│9 │95年9月 │95年10月│2     │宋銘峻  │宋銘峻  │755,520元 │752,734元 │宋銘峻│348     │宋銘峻│17  │ 鄭月雪                 │刑法第216條 │鄭月雪共同犯詐│
│  │        │5日     │      ├────┤        │          │          ├───┼────┼───┼──┤‥‥‥‥‥‥‥‥‥‥‥‥│、第215 條、│欺取財罪，處有│
│  │        │        │      │耿主恩  │        │          │          │耿主恩│306     │耿主恩│17  │   5×5×4              │第339條第1項│期徒刑陸月，減│
│  │        │        ├───┼────┤        │          │          │      │        │      │    │ ─────×752,734    │刑法第28條、│為有期徒刑參月│
│  │        │        │1     │鄭月雪  │        │          │          │      │        │      │    │   348+306              │第31條第1項 │。扣案之電腦主│
│  │        │        │      │        │        │          │          │      │        │      │    │                        │            │機壹台（包含螢│
│  │        │        │      │        │        │          │          │      │        │      │    │= 115,096元             │            │幕、鍵盤、滑鼠│
│  │        │        │      │        │        │          │          │      │        │      │    │                        │            │各壹個）沒收。│
│  │        │        │      │        │        │          │          │      │        │      │    │                        │            │宋銘峻共同犯詐│
│  │        │        │      │        │        │          │          │      │        │      │    │                        │            │欺取財罪，處有│
│  │        │        │      │        │        │          │          │      │        │      │    │                        │            │期徒刑陸月，減│
│  │        │        │      │        │        │          │          │      │        │      │    │                        │            │為有期徒刑月│
│  │        │        │      │        │        │          │          │      │        │      │    │                        │            │，如易科罰金，│
│  │        │        │      │        │        │          │          │      │        │      │    │                        │            │均以新台幣壹仟│
│  │        │        │      │        │        │          │          │      │        │      │    │                        │            │元折算壹日。扣│
│  │        │        │      │        │        │          │          │      │        │      │    │                        │            │案之電腦主機壹│
│  │        │        │      │        │        │          │          │      │        │      │    │                        │            │台（包含螢幕、│
│  │        │        │      │        │        │          │          │      │        │      │    │                        │            │鍵盤、滑鼠各壹│
│  │        │        │      │        │        │          │          │      │        │      │    │                        │            │個）沒收。    │
│  │        │        │      │        │        │          │          │      │        │      │    │                        │            │耿主恩共同犯詐│
│  │        │        │      │        │        │          │          │      │        │      │    │                        │            │欺取財罪，處有│
│  │        │        │      │        │        │          │          │      │        │      │    │                        │            │期徒刑陸月，減│
│  │        │        │      │        │        │          │          │      │        │      │    │                        │            │為有期徒刑參月│
│  │        │        │      │        │        │          │          │      │        │      │    │                        │            │。扣案之電腦主│
│  │        │        │      │        │        │          │          │      │        │      │    │                        │            │機壹台（包含螢│
│  │        │        │      │        │        │          │          │      │        │      │    │                        │            │幕、鍵盤、滑鼠│
│  │        │        │      │        │        │          │          │      │        │      │    │                        │            │各壹個）沒收。│
│  │        │        │      │        │        │          │          │      │        │      │    │                        │            │              │
│  │        │        │      │        │        │          │          │      │        │      │    │                        │            │              │
├─┼────┼────┼───┼────┼────┼─────┼─────┼───┼────┼───┼──┼────────────┼──────┼───────┤
│10│95年10月│95年11月│2     │宋銘峻  │宋銘峻  │765,845元 │764,459元 │宋銘峻│356     │宋銘峻│21  │ 鄭月雪                 │刑法第216 條│鄭月雪共同犯詐│
│  │        │5日     │      ├────┤        │          │          ├───┼────┼───┼──┤‥‥‥‥‥‥‥‥‥‥‥‥│、第215 條、│欺取財罪，處有│
│  │        │        │      │耿主恩  │        │          │          │耿主恩│353     │耿主恩│22  │   5×5×4              │第339條第1項│期徒刑陸月，減│
│  │        │        ├───┼────┤        │          │          │      │        │      │    │ ─────×764,459    │刑法第28條、│為有期徒刑參月│
│  │        │        │1     │鄭月雪  │        │          │          │      │        │      │    │   356+353              │第31條第1項 │。扣案之電腦主│
│  │        │        │      │        │        │          │          │      │        │      │    │                        │            │機壹台（包含螢│
│  │        │        │      │        │        │          │          │      │        │      │    │= 107,822元             │            │幕、鍵盤、滑鼠│
│  │        │        │      │        │        │          │          │      │        │      │    │                        │            │各壹個）沒收。│
│  │        │        │      │        │        │          │          │      │        │      │    │                        │            │宋銘峻共同犯詐│
│  │        │        │      │        │        │          │          │      │        │      │    │                        │            │欺取財罪，處有│
│  │        │        │      │        │        │          │          │      │        │      │    │                        │            │期徒刑肆月，減│
│  │        │        │      │        │        │          │          │      │        │      │    │                        │            │為有期徒刑月│
│  │        │        │      │        │        │          │          │      │        │      │    │                        │            │，如易科罰金，│
│  │        │        │      │        │        │          │          │      │        │      │    │                        │            │均以新台幣壹仟│
│  │        │        │      │        │        │          │          │      │        │      │    │                        │            │元折算壹日。扣│
│  │        │        │      │        │        │          │          │      │        │      │    │                        │            │案之電腦主機壹│
│  │        │        │      │        │        │          │          │      │        │      │    │                        │            │台（包含螢幕、│
│  │        │        │      │        │        │          │          │      │        │      │    │                        │            │鍵盤、滑鼠各壹│
│  │        │        │      │        │        │          │          │      │        │      │    │                        │            │個）沒收。    │
│  │        │        │      │        │        │          │          │      │        │      │    │                        │            │耿主恩共同犯詐│
│  │        │        │      │        │        │          │          │      │        │      │    │                        │            │欺取財罪，處有│
│  │        │        │      │        │        │          │          │      │        │      │    │                        │            │期徒刑陸月，減│
│  │        │        │      │        │        │          │          │      │        │      │    │                        │            │為有期徒刑參月│
│  │        │        │      │        │        │          │          │      │        │      │    │                        │            │。扣案之電腦主│
│  │        │        │      │        │        │          │          │      │        │      │    │                        │            │機壹台（包含螢│
│  │        │        │      │        │        │          │          │      │        │      │    │                        │            │幕、鍵盤、滑鼠│
│  │        │        │      │        │        │          │          │      │        │      │    │                        │            │各壹個）沒收。│
│  │        │        │      │        │        │          │          │      │        │      │    │                        │            │              │
│  │        │        │      │        │        │          │          │      │        │      │    │                        │            │              │
├─┼────┼────┼───┼────┼────┼─────┼─────┼───┼────┼───┼──┼────────────┼──────┼───────┤
│11│95年11月│95年12月│2     │宋銘峻  │宋銘峻  │980,835元 │980,435元 │宋銘峻│438     │宋銘峻│56  │ 鄭月雪                 │刑法第216條 │鄭月雪共同犯詐│
│  │        │5日     │      ├────┤        │          │          ├───┼────┼───┼──┤‥‥‥‥‥‥‥‥‥‥‥‥│、第215 條、│欺取財罪，處有│
│  │        │        │      │耿主恩  │        │          │          │耿主恩│448     │耿主恩│36  │   5×5×4              │第339條第1項│期徒刑陸月，減│
│  │        │        ├───┼────┤        │          │          │      │        │      │    │ ─────×980,435    │刑法第28條、│為有期徒刑參月│
│  │        │        │1     │鄭月雪  │        │          │          │      │        │      │    │   438+448              │第31條第1項 │。扣案之電腦主│
│  │        │        │      │        │        │          │          │      │        │      │    │                        │            │機壹台（包含螢│
│  │        │        │      │        │        │          │          │      │        │      │    │= 110,658元             │            │幕、鍵盤、滑鼠│
│  │        │        │      │        │        │          │          │      │        │      │    │                        │            │各壹個）沒收。│
│  │        │        │      │        │        │          │          │      │        │      │    │                        │            │宋銘峻共同犯詐│
│  │        │        │      │        │        │          │          │      │        │      │    │                        │            │欺取財罪，處有│
│  │        │        │      │        │        │          │          │      │        │      │    │                        │            │期徒刑肆月，減│
│  │        │        │      │        │        │          │          │      │        │      │    │                        │            │為有期徒刑貳月│
│  │        │        │      │        │        │          │          │      │        │      │    │                        │            │，如易科罰金，│
│  │        │        │      │        │        │          │          │      │        │      │    │                        │            │均以新台幣壹仟│
│  │        │        │      │        │        │          │          │      │        │      │    │                        │            │元折算壹日。扣│
│  │        │        │      │        │        │          │          │      │        │      │    │                        │            │案之電腦主機壹│
│  │        │        │      │        │        │          │          │      │        │      │    │                        │            │台（包含螢幕、│
│  │        │        │      │        │        │          │          │      │        │      │    │                        │            │鍵盤、滑鼠各壹│
│  │        │        │      │        │        │          │          │      │        │      │    │                        │            │個）沒收。    │
│  │        │        │      │        │        │          │          │      │        │      │    │                        │            │耿主恩共同犯詐│
│  │        │        │      │        │        │          │          │      │        │      │    │                        │            │欺取財罪，處有│
│  │        │        │      │        │        │          │          │      │        │      │    │                        │            │期徒刑陸月，減│
│  │        │        │      │        │        │          │          │      │        │      │    │                        │            │為有期徒刑參月│
│  │        │        │      │        │        │          │          │      │        │      │    │                        │            │。扣案之電腦主│
│  │        │        │      │        │        │          │          │      │        │      │    │                        │            │機壹台（包含螢│
│  │        │        │      │        │        │          │          │      │        │      │    │                        │            │幕、鍵盤、滑鼠│
│  │        │        │      │        │        │          │          │      │        │      │    │                        │            │各壹個）沒收。│
│  │        │        │      │        │        │          │          │      │        │      │    │                        │            │              │
│  │        │        │      │        │        │          │          │      │        │      │    │                        │            │              │
├─┼────┼────┼───┼────┼────┼─────┼─────┼───┼────┼───┼──┼────────────┼──────┼───────┤
│12│95年12月│96年1月5│2     │宋銘峻  │宋銘峻  │950,120元 │949,520元 │宋銘峻│438     │宋銘峻│41  │ 鄭月雪                 │刑法第216條 │鄭月雪共同犯詐│
│  │        │日      │      ├────┤        │          │          ├───┼────┼───┼──┤‥‥‥‥‥‥‥‥‥‥‥‥│、第215 條、│欺取財罪，處有│
│  │        │        │      │耿主恩  │        │          │          │耿主恩│381     │耿主恩│39  │   5×5×4              │第339條第1項│期徒刑陸月，減│
│  │        │        ├───┼────┤        │          │          │      │        │      │    │ ─────×949,520    │刑法第28條、│為有期徒刑參月│
│  │        │        │1     │鄭月雪  │        │          │          │      │        │      │    │   438+381              │第31條第1項 │。扣案之電腦主│
│  │        │        │      │        │        │          │          │      │        │      │    │                        │            │機壹台（包含螢│
│  │        │        │      │        │        │          │          │      │        │      │    │= 115,936元             │            │幕、鍵盤、滑鼠│
│  │        │        │      │        │        │          │          │      │        │      │    │                        │            │各壹個）沒收。│
│  │        │        │      │        │        │          │          │      │        │      │    │                        │            │宋銘峻共同犯詐│
│  │        │        │      │        │        │          │          │      │        │      │    │                        │            │欺取財罪，處有│
│  │        │        │      │        │        │          │          │      │        │      │    │                        │            │期徒刑肆月，減│
│  │        │        │      │        │        │          │          │      │        │      │    │                        │            │為有期徒刑貳月│
│  │        │        │      │        │        │          │          │      │        │      │    │                        │            │，如易科罰金，│
│  │        │        │      │        │        │          │          │      │        │      │    │                        │            │均以新台幣壹仟│
│  │        │        │      │        │        │          │          │      │        │      │    │                        │            │元折算壹日。扣│
│  │        │        │      │        │        │          │          │      │        │      │    │                        │            │案之電腦主機壹│
│  │        │        │      │        │        │          │          │      │        │      │    │                        │            │台（包含螢幕、│
│  │        │        │      │        │        │          │          │      │        │      │    │                        │            │鍵盤、滑鼠各壹│
│  │        │        │      │        │        │          │          │      │        │      │    │                        │            │個）沒收。    │
│  │        │        │      │        │        │          │          │      │        │      │    │                        │            │耿主恩共同犯詐│
│  │        │        │      │        │        │          │          │      │        │      │    │                        │            │欺取財罪，處有│
│  │        │        │      │        │        │          │          │      │        │      │    │                        │            │期徒刑陸月，減│
│  │        │        │      │        │        │          │          │      │        │      │    │                        │            │為有期徒刑參月│
│  │        │        │      │        │        │          │          │      │        │      │    │                        │            │。扣案之電腦主│
│  │        │        │      │        │        │          │          │      │        │      │    │                        │            │機壹台（包含螢│
│  │        │        │      │        │        │          │          │      │        │      │    │                        │            │幕、鍵盤、滑鼠│
│  │        │        │      │        │        │          │          │      │        │      │    │                        │            │各壹個）沒收。│
│  │        │        │      │        │        │          │          │      │        │      │    │                        │            │              │
│  │        │        │      │        │        │          │          │      │        │      │    │                        │            │              │
├─┼────┼────┼───┼────┼────┼─────┼─────┼───┼────┼───┼──┼────────────┼──────┼───────┤
│13│96年1月 │96年2月5│2     │宋銘峻  │宋銘峻  │892,010元 │892,010元 │宋銘峻│403     │宋銘峻│40  │ 鄭月雪                 │刑法第216條 │鄭月雪共同犯詐│
│  │        │日      │      ├────┤        │          │          ├───┼────┼───┼──┤‥‥‥‥‥‥‥‥‥‥‥‥│、第215 條、│欺取財罪，處有│
│  │        │        │      │耿主恩  │        │          │          │耿主恩│396     │耿主恩│34  │   5×5×4              │第339條第1項│期徒刑陸月，減│
│  │        │        ├───┼────┤        │          │          │      │        │      │    │ ─────×892,010    │刑法第28條、│為有期徒刑參月│
│  │        │        │1     │鄭月雪  │        │          │          │      │        │      │    │   403+396              │第31條第1項 │。扣案之電腦主│
│  │        │        │      │        │        │          │          │      │        │      │    │                        │            │機壹台（包含螢│
│  │        │        │      │        │        │          │          │      │        │      │    │= 111,640元             │            │幕、鍵盤、滑鼠│
│  │        │        │      │        │        │          │          │      │        │      │    │                        │            │各壹個）沒收。│
│  │        │        │      │        │        │          │          │      │        │      │    │                        │            │宋銘峻共同犯詐│
│  │        │        │      │        │        │          │          │      │        │      │    │                        │            │欺取財罪，處有│
│  │        │        │      │        │        │          │          │      │        │      │    │                        │            │期徒刑肆月，減│
│  │        │        │      │        │        │          │          │      │        │      │    │                        │            │為有期徒刑貳月│
│  │        │        │      │        │        │          │          │      │        │      │    │                        │            │，如易科罰金，│
│  │        │        │      │        │        │          │          │      │        │      │    │                        │            │均以新台幣壹仟│
│  │        │        │      │        │        │          │          │      │        │      │    │                        │            │玖元折算壹日。│
│  │        │        │      │        │        │          │          │      │        │      │    │                        │            │扣案之電腦主機│
│  │        │        │      │        │        │          │          │      │        │      │    │                        │            │壹台（包含螢幕│
│  │        │        │      │        │        │          │          │      │        │      │    │                        │            │、鍵盤、滑鼠各│
│  │        │        │      │        │        │          │          │      │        │      │    │                        │            │壹個）沒收。  │
│  │        │        │      │        │        │          │          │      │        │      │    │                        │            │耿主恩共同犯詐│
│  │        │        │      │        │        │          │          │      │        │      │    │                        │            │欺取財罪，處有│
│  │        │        │      │        │        │          │          │      │        │      │    │                        │            │期徒刑陸月，減│
│  │        │        │      │        │        │          │          │      │        │      │    │                        │            │為有期徒刑參月│
│  │        │        │      │        │        │          │          │      │        │      │    │                        │            │。扣案之電腦主│
│  │        │        │      │        │        │          │          │      │        │      │    │                        │            │機壹台（包含螢│
│  │        │        │      │        │        │          │          │      │        │      │    │                        │            │幕、鍵盤、滑鼠│
│  │        │        │      │        │        │          │          │      │        │      │    │                        │            │各壹個）沒收。│
│  │        │        │      │        │        │          │          │      │        │      │    │                        │            │              │
│  │        │        │      │        │        │          │          │      │        │      │    │                        │            │              │
├─┼────┼────┼───┼────┼────┼─────┼─────┼───┼────┼───┼──┼────────────┼──────┼───────┤
│14│96年2月 │96年3月5│2     │宋銘峻  │宋銘峻  │799,765元 │799,565元 │宋銘峻│365     │宋銘峻│32  │鄭月雪‥‥‥‥‥‥‥‥‥│刑法第216條 │鄭月雪共同犯詐│
│  │        │日      │      ├────┤        │          │          ├───┼────┼───┼──┤‥‥‥                  │、第215 條、│欺取財罪，處有│
│  │        │        │      │耿主恩  │        │          │          │耿主恩│311     │耿主恩│24  │  5×5×4               │第339條第1項│期徒刑陸月，減│
│  │        │        ├───┼────┤        │          │          │      │        │      │    │ ────×799,565      │刑法第28條、│為有期徒刑參月│
│  │        │        │2     │鄭月雪  │        │          │          │      │        │      │    │  365+311               │第31條第1項 │。扣案之電腦主│
│  │        │        │      ├────┤        │          │          │      │        │      │    │                        │            │機壹台（包含螢│
│  │        │        │      │徐清華  │        │          │          │      │        │      │    │=118,278元              │            │幕、鍵盤、滑鼠│
│  │        │        │      │        │        │          │          │      │        │      │    │                        │            │各壹個）沒收。│
│  │        │        │      │        │        │          │          │      │        │      │    ├────────────┤            │宋銘峻共同犯詐│
│  │        │        │      │        │        │          │          │      │        │      │    │徐清華                  │            │欺取財罪，處有│
│  │        │        │      │        │        │          │          │      │        │      │    │‥‥‥‥‥‥‥‥‥‥‥‥│            │期徒刑肆月，減│
│  │        │        │      │        │        │          │          │      │        │      │    │ 3×5×4                │            │為有期徒刑貳月│
│  │        │        │      │        │        │          │          │      │        │      │    │ ────×799,565      │            │，如易科罰金，│
│  │        │        │      │        │        │          │          │      │        │      │    │ 365+311                │            │均以新台幣壹仟│
│  │        │        │      │        │        │          │          │      │        │      │    │                        │            │元折算壹日。扣│
│  │        │        │      │        │        │          │          │      │        │      │    │= 70,967元              │            │案之電腦主機壹│
│  │        │        │      │        │        │          │          │      │        │      │    │                        │            │台（包含螢幕、│
│  │        │        │      │        │        │          │          │      │        │      │    │                        │            │鍵盤、滑鼠各壹│
│  │        │        │      │        │        │          │          │      │        │      │    │                        │            │個）沒收。    │
│  │        │        │      │        │        │          │          │      │        │      │    │                        │            │徐清華共同犯詐│
│  │        │        │      │        │        │          │          │      │        │      │    │                        │            │欺取財罪，處有│
│  │        │        │      │        │        │          │          │      │        │      │    │                        │            │期徒刑參月，減│
│  │        │        │      │        │        │          │          │      │        │      │    │                        │            │為有期徒刑壹月│
│  │        │        │      │        │        │          │          │      │        │      │    │                        │            │又拾伍日。扣案│
│  │        │        │      │        │        │          │          │      │        │      │    │                        │            │之電腦主機壹台│
│  │        │        │      │        │        │          │          │      │        │      │    │                        │            │（包含螢幕、鍵│
│  │        │        │      │        │        │          │          │      │        │      │    │                        │            │盤、滑鼠各壹個│
│  │        │        │      │        │        │          │          │      │        │      │    │                        │            │）沒收。      │
│  │        │        │      │        │        │          │          │      │        │      │    │                        │            │耿主恩共同犯詐│
│  │        │        │      │        │        │          │          │      │        │      │    │                        │            │欺取財罪，處有│
│  │        │        │      │        │        │          │          │      │        │      │    │                        │            │期徒刑陸月，減│
│  │        │        │      │        │        │          │          │      │        │      │    │                        │            │為有期徒刑參月│
│  │        │        │      │        │        │          │          │      │        │      │    │                        │            │。扣案之電腦主│
│  │        │        │      │        │        │          │          │      │        │      │    │                        │            │機壹台（包含螢│
│  │        │        │      │        │        │          │          │      │        │      │    │                        │            │幕、鍵盤、滑鼠│
│  │        │        │      │        │        │          │          │      │        │      │    │                        │            │各壹個）沒收。│
│  │        │        │      │        │        │          │          │      │        │      │    │                        │            │              │
├─┼────┼────┼───┼────┼────┼─────┼─────┼───┼────┼───┼──┼────────────┼──────┼───────┤
│15│96年3月 │96年4月5│2     │宋銘峻  │宋銘峻  │898,475元 │897,955元 │宋銘峻│385     │宋銘峻│47  │鄭月雪                  │刑法第216條 │鄭月雪共同犯詐│
│  │        │日      │      ├────┤        │          │          ├───┼────┼───┼──┤‥‥‥‥‥‥‥‥‥‥‥‥│、第215 條、│欺取財罪，處有│
│  │        │        │      │耿主恩  │        │          │          │耿主恩│386     │耿主恩│31  │ 5×5×4                │第339條第1項│期徒刑陸月，減│
│  │        │        ├───┼────┤        │          │          │      │        │      │    │ ────×897,955      │刑法第28條、│為有期徒刑參月│
│  │        │        │2     │鄭月雪  │        │          │          │      │        │      │    │ 385+386                │第31條第1項 │。扣案之電腦主│
│  │        │        │      ├────┤        │          │          │      │        │      │    │                        │            │機壹台（包含螢│
│  │        │        │      │徐清華  │        │          │          │      │        │      │    │=116,466元              │            │幕、鍵盤、滑鼠│
│  │        │        │      │        │        │          │          │      │        │      │    │                        │            │各壹個）沒收。│
│  │        │        │      │        │        │          │          │      │        │      │    ├────────────┤            │宋銘峻共同犯詐│
│  │        │        │      │        │        │          │          │      │        │      │    │徐清華                  │            │欺取財罪，處有│
│  │        │        │      │        │        │          │          │      │        │      │    │‥‥‥‥‥‥‥‥‥‥‥‥│            │期徒刑肆月，減│
│  │        │        │      │        │        │          │          │      │        │      │    │ 3×5×4                │            │為有期徒刑貳月│
│  │        │        │      │        │        │          │          │      │        │      │    │────×897,955       │            │，如易科罰金，│
│  │        │        │      │        │        │          │          │      │        │      │    │ 385+386                │            │均以新台幣壹仟│
│  │        │        │      │        │        │          │          │      │        │      │    │                        │            │元折算壹日。扣│
│  │        │        │      │        │        │          │          │      │        │      │    │=69,879元               │            │案之電腦主機壹│
│  │        │        │      │        │        │          │          │      │        │      │    │                        │            │台（包含螢幕、│
│  │        │        │      │        │        │          │          │      │        │      │    │                        │            │鍵盤、滑鼠各壹│
│  │        │        │      │        │        │          │          │      │        │      │    │                        │            │個）沒收。    │
│  │        │        │      │        │        │          │          │      │        │      │    │                        │            │徐清華共同犯詐│
│  │        │        │      │        │        │          │          │      │        │      │    │                        │            │欺取財罪，處有│
│  │        │        │      │        │        │          │          │      │        │      │    │                        │            │期徒刑參月，減│
│  │        │        │      │        │        │          │          │      │        │      │    │                        │            │為有期徒刑壹月│
│  │        │        │      │        │        │          │          │      │        │      │    │                        │            │又拾伍日。扣案│
│  │        │        │      │        │        │          │          │      │        │      │    │                        │            │之電腦主機壹台│
│  │        │        │      │        │        │          │          │      │        │      │    │                        │            │（包含螢幕、鍵│
│  │        │        │      │        │        │          │          │      │        │      │    │                        │            │盤、滑鼠各壹個│
│  │        │        │      │        │        │          │          │      │        │      │    │                        │            │）沒收。      │
│  │        │        │      │        │        │          │          │      │        │      │    │                        │            │耿主恩共同犯詐│
│  │        │        │      │        │        │          │          │      │        │      │    │                        │            │欺取財罪，處有│
│  │        │        │      │        │        │          │          │      │        │      │    │                        │            │期徒刑陸月，減│
│  │        │        │      │        │        │          │          │      │        │      │    │                        │            │為有期徒刑參月│
│  │        │        │      │        │        │          │          │      │        │      │    │                        │            │。扣案之電腦主│
│  │        │        │      │        │        │          │          │      │        │      │    │                        │            │機壹台（包含螢│
│  │        │        │      │        │        │          │          │      │        │      │    │                        │            │幕、鍵盤、滑鼠│
│  │        │        │      │        │        │          │          │      │        │      │    │                        │            │各壹個）沒收。│
│  │        │        │      │        │        │          │          │      │        │      │    │                        │            │              │
├─┼────┼────┼───┼────┼────┼─────┼─────┼───┼────┼───┼──┼────────────┼──────┼───────┤
│16│96年4月 │96年5月5│2     │宋銘峻  │宋銘峻  │890,580元 │890,180元 │宋銘峻│374     │宋銘峻│60  │鄭月雪                  │刑法第216條 │鄭月雪共同犯詐│
│  │        │日      │      ├────┤        │          │          ├───┼────┼───┼──┤‥‥‥‥‥‥‥‥‥‥‥‥│、第215 條、│欺取財罪，處有│
│  │        │        │      │耿主恩  │        │          │          │耿主恩│367     │耿主恩│52  │ 5×5×4                │第339條第1項│期徒刑陸月。扣│
│  │        │        ├───┼────┤        │          │          │      │        │      │    │ ────×890,180      │刑法第28條、│案之電腦主機壹│
│  │        │        │2     │鄭月雪  │        │          │          │      │        │      │    │ 374+367                │第31條第1項 │台（包含螢幕、│
│  │        │        │      ├────┤        │          │          │      │        │      │    │                        │            │鍵盤、滑鼠各壹│
│  │        │        │      │徐清華  │        │          │          │      │        │      │    │=120,132元              │            │個）沒收。    │
│  │        │        │      │        │        │          │          │      │        │      │    │                        │            │宋銘峻共同犯詐│
│  │        │        │      │        │        │          │          │      │        │      │    ├────────────┤            │欺取財罪，處有│
│  │        │        │      │        │        │          │          │      │        │      │    │徐清華                  │            │期徒刑肆月，如│
│  │        │        │      │        │        │          │          │      │        │      │    │‥‥‥‥‥‥‥‥‥‥‥‥│            │易科罰金，以新│
│  │        │        │      │        │        │          │          │      │        │      │    │ 3×5×4                │            │台幣壹仟元折算│
│  │        │        │      │        │        │          │          │      │        │      │    │ ────×890,180      │            │壹日。扣案之電│
│  │        │        │      │        │        │          │          │      │        │      │    │ 374+367                │            │腦主機壹台（包│
│  │        │        │      │        │        │          │          │      │        │      │    │                        │            │含螢幕、鍵盤、│
│  │        │        │      │        │        │          │          │      │        │      │    │=72,079元               │            │滑鼠各壹個）沒│
│  │        │        │      │        │        │          │          │      │        │      │    │                        │            │收。          │
│  │        │        │      │        │        │          │          │      │        │      │    │                        │            │徐清華共同犯詐│
│  │        │        │      │        │        │          │          │      │        │      │    │                        │            │欺取財罪，處有│
│  │        │        │      │        │        │          │          │      │        │      │    │                        │            │期徒刑參月。扣│
│  │        │        │      │        │        │          │          │      │        │      │    │                        │            │案之電腦主機壹│
│  │        │        │      │        │        │          │          │      │        │      │    │                        │            │台（包含螢幕、│
│  │        │        │      │        │        │          │          │      │        │      │    │                        │            │鍵盤、滑鼠各壹│
│  │        │        │      │        │        │          │          │      │        │      │    │                        │            │個）沒收。    │
│  │        │        │      │        │        │          │          │      │        │      │    │                        │            │耿主恩共同犯詐│
│  │        │        │      │        │        │          │          │      │        │      │    │                        │            │欺取財罪，處有│
│  │        │        │      │        │        │          │          │      │        │      │    │                        │            │期徒刑陸月。扣│
│  │        │        │      │        │        │          │          │      │        │      │    │                        │            │案之電腦主機壹│
│  │        │        │      │        │        │          │          │      │        │      │    │                        │            │台（包含螢幕、│
│  │        │        │      │        │        │          │          │      │        │      │    │                        │            │鍵盤、滑鼠各壹│
│  │        │        │      │        │        │          │          │      │        │      │    │                        │            │個）沒收。    │
├─┼────┼────┼───┼────┼────┼─────┼─────┼───┼────┼───┼──┼────────────┼──────┼───────┤
│17│96年5月 │96年6月5│2     │宋銘峻  │宋銘峻（│78,590＋  │78,590＋  │宋銘峻│28+391  │宋銘峻│132 │鄭月雪                  │刑法第216條 │鄭月雪共同犯詐│
│  │        │日      │      ├────┤至本月3 │895,855   │886,364   │      │=419    │      │    │‥‥‥‥‥‥‥‥‥‥‥‥│、第215 條、│欺取財罪，處有│
│  │        │        │      │耿主恩  │日為止）│=974,445元│=964,954元├───┼────┼───┼──┤ 5×5×4                │第339條第1項│期徒刑陸月。扣│
│  │        │        ├───┼────┤；耿主恩│          │          │耿主恩│37+373  │耿主恩│325 │ ────×964,954      │刑法第28條、│案之電腦主機壹│
│  │        │        │2     │鄭月雪  │（自本月│          │          │      │=410    │      │    │ 419+410                │第31條第1項 │台（包含螢幕、│
│  │        │        │      ├────┤4日起） │          │          │      │        │      │    │                        │            │鍵盤、滑鼠各壹│
│  │        │        │      │徐清華  │        │          │          │      │        │      │    │=116,399元              │            │個）沒收。    │
│  │        │        │      │        │        │          │          │      │        │      │    │                        │            │宋銘峻共同犯詐│
│  │        │        │      │        │        │          │          │      │        │      │    ├────────────┤            │欺取財罪，處有│
│  │        │        │      │        │        │          │          │      │        │      │    │徐清華                  │            │期徒刑肆月，如│
│  │        │        │      │        │        │          │          │      │        │      │    │‥‥‥‥‥‥‥‥‥‥‥‥│            │易科罰金，以新│
│  │        │        │      │        │        │          │          │      │        │      │    │ 3×5×4                │            │台幣壹仟元折算│
│  │        │        │      │        │        │          │          │      │        │      │    │ ────×964,954      │            │壹日。扣案之電│
│  │        │        │      │        │        │          │          │      │        │      │    │ 419+410                │            │腦主機壹台（包│
│  │        │        │      │        │        │          │          │      │        │      │    │                        │            │含螢幕、鍵盤、│
│  │        │        │      │        │        │          │          │      │        │      │    │=69,839元               │            │滑鼠各壹個）沒│
│  │        │        │      │        │        │          │          │      │        │      │    │                        │            │收。          │
│  │        │        │      │        │        │          │          │      │        │      │    │                        │            │徐清華共同犯詐│
│  │        │        │      │        │        │          │          │      │        │      │    │                        │            │欺取財罪，處有│
│  │        │        │      │        │        │          │          │      │        │      │    │                        │            │期徒刑參月。扣│
│  │        │        │      │        │        │          │          │      │        │      │    │                        │            │案之電腦主機壹│
│  │        │        │      │        │        │          │          │      │        │      │    │                        │            │台（包含螢幕、│
│  │        │        │      │        │        │          │          │      │        │      │    │                        │            │鍵盤、滑鼠各壹│
│  │        │        │      │        │        │          │          │      │        │      │    │                        │            │個）沒收。    │
│  │        │        │      │        │        │          │          │      │        │      │    │                        │            │耿主恩共同犯詐│
│  │        │        │      │        │        │          │          │      │        │      │    │                        │            │欺取財罪，處有│
│  │        │        │      │        │        │          │          │      │        │      │    │                        │            │期徒刑陸月。扣│
│  │        │        │      │        │        │          │          │      │        │      │    │                        │            │案之電腦主機壹│
│  │        │        │      │        │        │          │          │      │        │      │    │                        │            │台（包含螢幕、│
│  │        │        │      │        │        │          │          │      │        │      │    │                        │            │鍵盤、滑鼠各壹│
│  │        │        │      │        │        │          │          │      │        │      │    │                        │            │個）沒收。    │
├─┼────┼────┼───┼────┼────┼─────┼─────┼───┼────┼───┼──┼────────────┼──────┼───────┤
│18│96年6月 │96年7月5│2     │宋銘峻  │耿主恩  │895,115元 │887,324元 │宋銘峻│381     │宋銘峻│86  │鄭月雪                  │刑法第216條 │鄭月雪共同犯詐│
│  │        │日      │      ├────┤        │          │          ├───┼────┼───┼──┤‥‥‥‥‥‥‥‥‥‥‥‥│、第215 條、│欺取財罪，處有│
│  │        │        │      │耿主恩  │        │          │          │耿主恩│359     │耿主恩│304 │ 5×5×4                │第339條第1項│期徒刑陸月。扣│
│  │        │        ├───┼────┤        │          │          │      │        │      │    │ ────×887,324      │刑法第28條、│案之電腦主機壹│
│  │        │        │2     │鄭月雪  │        │          │          │      │        │      │    │ 381+359                │第31條第1項 │台（包含螢幕、│
│  │        │        │      ├────┤        │          │          │      │        │      │    │                        │            │鍵盤、滑鼠各壹│
│  │        │        │      │徐清華  │        │          │          │      │        │      │    │=119,908元              │            │個）沒收。    │
│  │        │        │      │        │        │          │          │      │        │      │    │                        │            │宋銘峻共同犯詐│
│  │        │        │      │        │        │          │          │      │        │      │    ├────────────┤            │欺取財罪，處有│
│  │        │        │      │        │        │          │          │      │        │      │    │徐清華                  │            │期徒刑肆月，如│
│  │        │        │      │        │        │          │          │      │        │      │    │‥‥‥‥‥‥‥‥‥‥‥‥│            │易科罰金，以新│
│  │        │        │      │        │        │          │          │      │        │      │    │ 3×5×4                │            │台幣壹仟折算壹│
│  │        │        │      │        │        │          │          │      │        │      │    │ ────×887,324      │            │日。扣案之電腦│
│  │        │        │      │        │        │          │          │      │        │      │    │ 381+359                │            │主機壹台（包含│
│  │        │        │      │        │        │          │          │      │        │      │    │                        │            │螢幕、鍵盤、滑│
│  │        │        │      │        │        │          │          │      │        │      │    │=71,945元               │            │鼠各壹個）沒收│
│  │        │        │      │        │        │          │          │      │        │      │    │                        │            │。            │
│  │        │        │      │        │        │          │          │      │        │      │    │                        │            │徐清華共同犯詐│
│  │        │        │      │        │        │          │          │      │        │      │    │                        │            │欺取財罪，處有│
│  │        │        │      │        │        │          │          │      │        │      │    │                        │            │期徒刑參月。扣│
│  │        │        │      │        │        │          │          │      │        │      │    │                        │            │案之電腦主機壹│
│  │        │        │      │        │        │          │          │      │        │      │    │                        │            │台（包含螢幕、│
│  │        │        │      │        │        │          │          │      │        │      │    │                        │            │鍵盤、滑鼠各壹│
│  │        │        │      │        │        │          │          │      │        │      │    │                        │            │個）沒收。    │
│  │        │        │      │        │        │          │          │      │        │      │    │                        │            │耿主恩共同犯詐│
│  │        │        │      │        │        │          │          │      │        │      │    │                        │            │欺取財罪，處有│
│  │        │        │      │        │        │          │          │      │        │      │    │                        │            │期徒刑陸月。扣│
│  │        │        │      │        │        │          │          │      │        │      │    │                        │            │案之電腦主機壹│
│  │        │        │      │        │        │          │          │      │        │      │    │                        │            │台（包含螢幕、│
│  │        │        │      │        │        │          │          │      │        │      │    │                        │            │鍵盤、滑鼠各壹│
│  │        │        │      │        │        │          │          │      │        │      │    │                        │            │個）沒收。    │
│  │        │        │      │        │        │          │          │      │        │      │    │                        │            │              │
├─┼────┼────┼───┼────┼────┼─────┼─────┼───┼────┼───┼──┼────────────┼──────┼───────┤
│19│96年7月 │96年8月5│2     │宋銘峻  │耿主恩  │898,230元 │896,960元 │宋銘峻│372     │宋銘峻│147 │鄭月雪                  │刑法第216條 │鄭月雪共同犯詐│
│  │        │日      │      ├────┤        │          │          ├───┼────┼───┼──┤‥‥‥‥‥‥‥‥‥‥‥‥│、第215 條、│欺取財罪，處有│
│  │        │        │      │耿主恩  │        │          │          │耿主恩│399     │耿主恩│341 │ 5×5×4                │第339條第1項│期徒刑陸月。扣│
│  │        │        ├───┼────┤        │          │          │      │        │      │    │ ────×896,960      │刑法第28條、│案之電腦主機壹│
│  │        │        │2     │鄭月雪  │        │          │          │      │        │      │    │ 372+399                │第31條第1項 │台（包含螢幕、│
│  │        │        │      ├────┤        │          │          │      │        │      │    │                        │            │鍵盤、滑鼠各壹│
│  │        │        │      │徐清華  │        │          │          │      │        │      │    │=116,337元              │            │個）沒收。    │
│  │        │        │      │        │        │          │          │      │        │      │    │                        │            │宋銘峻共同犯詐│
│  │        │        │      │        │        │          │          │      │        │      │    ├────────────┤            │欺取財罪，處有│
│  │        │        │      │        │        │          │          │      │        │      │    │徐清華                  │            │期徒刑肆月，如│
│  │        │        │      │        │        │          │          │      │        │      │    │‥‥‥‥‥‥‥‥‥‥‥‥│            │易科罰金，以新│
│  │        │        │      │        │        │          │          │      │        │      │    │ 3×5×4                │            │台幣壹仟折算壹│
│  │        │        │      │        │        │          │          │      │        │      │    │ ────×896,960      │            │日。扣案之電腦│
│  │        │        │      │        │        │          │          │      │        │      │    │ 372+399                │            │主機壹台（包含│
│  │        │        │      │        │        │          │          │      │        │      │    │                        │            │螢幕、鍵盤、滑│
│  │        │        │      │        │        │          │          │      │        │      │    │=69,802元               │            │鼠各壹個）沒收│
│  │        │        │      │        │        │          │          │      │        │      │    │                        │            │。            │
│  │        │        │      │        │        │          │          │      │        │      │    │                        │            │徐清華共同犯詐│
│  │        │        │      │        │        │          │          │      │        │      │    │                        │            │欺取財罪，處有│
│  │        │        │      │        │        │          │          │      │        │      │    │                        │            │期徒刑參月。扣│
│  │        │        │      │        │        │          │          │      │        │      │    │                        │            │案之電腦主機壹│
│  │        │        │      │        │        │          │          │      │        │      │    │                        │            │台（包含螢幕、│
│  │        │        │      │        │        │          │          │      │        │      │    │                        │            │鍵盤、滑鼠各壹│
│  │        │        │      │        │        │          │          │      │        │      │    │                        │            │個）沒收。    │
│  │        │        │      │        │        │          │          │      │        │      │    │                        │            │耿主恩共同犯詐│
│  │        │        │      │        │        │          │          │      │        │      │    │                        │            │欺取財罪，處有│
│  │        │        │      │        │        │          │          │      │        │      │    │                        │            │期徒刑陸月。扣│
│  │        │        │      │        │        │          │          │      │        │      │    │                        │            │案之電腦主機壹│
│  │        │        │      │        │        │          │          │      │        │      │    │                        │            │台（包含螢幕、│
│  │        │        │      │        │        │          │          │      │        │      │    │                        │            │鍵盤、滑鼠各壹│
│  │        │        │      │        │        │          │          │      │        │      │    │                        │            │個）沒收。    │
│  │        │        │      │        │        │          │          │      │        │      │    │                        │            │              │
├─┼────┼────┼───┼────┼────┼─────┼─────┼───┼────┼───┼──┼────────────┼──────┼───────┤
│20│96年8月 │96年9月5│2     │宋銘峻  │耿主恩  │890,175元 │883,903元 │宋銘峻│373     │宋銘峻│132 │鄭月雪                  │刑法第216條 │鄭月雪共同犯詐│
│  │        │日      │      ├────┤        │          │          ├───┼────┼───┼──┤‥‥‥‥‥‥‥‥‥‥‥‥│、第215 條、│欺取財罪，處有│
│  │        │        │      │耿主恩  │        │          │          │耿主恩│377     │耿主恩│204 │ 5×5×4                │第339條第1項│期徒刑陸月。扣│
│  │        │        ├───┼────┤        │          │          │      │        │      │    │ ────×883,903      │刑法第28條、│案之電腦主機壹│
│  │        │        │2     │鄭月雪  │        │          │          │      │        │      │    │ 373+377                │第31條第1項 │台（包含螢幕、│
│  │        │        │      ├────┤        │          │          │      │        │      │    │                        │            │鍵盤、滑鼠各壹│
│  │        │        │      │徐清華  │        │          │          │      │        │      │    │=117,853元              │            │個）沒收。    │
│  │        │        │      │        │        │          │          │      │        │      │    │                        │            │宋銘峻共同犯詐│
│  │        │        │      │        │        │          │          │      │        │      │    ├────────────┤            │欺取財罪，處有│
│  │        │        │      │        │        │          │          │      │        │      │    │徐清華                  │            │期徒刑肆月，如│
│  │        │        │      │        │        │          │          │      │        │      │    │‥‥‥‥‥‥‥‥‥‥‥‥│            │易科罰金，以新│
│  │        │        │      │        │        │          │          │      │        │      │    │ 3×5×4                │            │台幣壹仟折算壹│
│  │        │        │      │        │        │          │          │      │        │      │    │ ────×883,903      │            │日。扣案之電腦│
│  │        │        │      │        │        │          │          │      │        │      │    │ 373+377                │            │主機壹台（包含│
│  │        │        │      │        │        │          │          │      │        │      │    │                        │            │螢幕、鍵盤、滑│
│  │        │        │      │        │        │          │          │      │        │      │    │=70,712元               │            │鼠各壹個）沒收│
│  │        │        │      │        │        │          │          │      │        │      │    │                        │            │。            │
│  │        │        │      │        │        │          │          │      │        │      │    │                        │            │徐清華共同犯詐│
│  │        │        │      │        │        │          │          │      │        │      │    │                        │            │欺取財罪，處有│
│  │        │        │      │        │        │          │          │      │        │      │    │                        │            │期徒刑參月。扣│
│  │        │        │      │        │        │          │          │      │        │      │    │                        │            │案之電腦主機壹│
│  │        │        │      │        │        │          │          │      │        │      │    │                        │            │台（包含螢幕、│
│  │        │        │      │        │        │          │          │      │        │      │    │                        │            │鍵盤、滑鼠各壹│
│  │        │        │      │        │        │          │          │      │        │      │    │                        │            │個）沒收。    │
│  │        │        │      │        │        │          │          │      │        │      │    │                        │            │耿主恩共同犯詐│
│  │        │        │      │        │        │          │          │      │        │      │    │                        │            │欺取財罪，處有│
│  │        │        │      │        │        │          │          │      │        │      │    │                        │            │期徒刑陸月。扣│
│  │        │        │      │        │        │          │          │      │        │      │    │                        │            │案之電腦主機壹│
│  │        │        │      │        │        │          │          │      │        │      │    │                        │            │台（包含螢幕、│
│  │        │        │      │        │        │          │          │      │        │      │    │                        │            │鍵盤、滑鼠各壹│
│  │        │        │      │        │        │          │          │      │        │      │    │                        │            │個）沒收。    │
│  │        │        │      │        │        │          │          │      │        │      │    │                        │            │              │
├─┼────┼────┼───┼────┼────┼─────┼─────┼───┼────┼───┼──┼────────────┼──────┼───────┤
│21│96年9月 │96年10月│2     │宋銘峻  │耿主恩  │718,765元 │718,161元 │宋銘峻│274     │宋銘峻│95  │鄭月雪                  │刑法第216條 │鄭月雪共同犯詐│
│  │        │5日     │      ├────┤        │          │          ├───┼────┼───┼──┤‥‥‥‥‥‥‥‥‥‥‥‥│、第215 條、│欺取財罪，處有│
│  │        │        │      │耿主恩  │        │          │          │耿主恩│315     │耿主恩│265 │ 5×5×4                │第339條第1項│期徒刑陸月。扣│
│  │        │        ├───┼────┤        │          │          │      │        │      │    │ ────×718,161      │刑法第28條、│案之電腦主機壹│
│  │        │        │2     │鄭月雪  │        │          │          │      │        │      │    │ 274+315                │第31條第1項 │台（包含螢幕、│
│  │        │        │      ├────┤        │          │          │      │        │      │    │                        │            │鍵盤、滑鼠各壹│
│  │        │        │      │徐清華  │        │          │          │      │        │      │    │=121,928元              │            │個）沒收。    │
│  │        │        │      │        │        │          │          │      │        │      │    │                        │            │宋銘峻共同犯詐│
│  │        │        │      │        │        │          │          │      │        │      │    ├────────────┤            │欺取財罪，處有│
│  │        │        │      │        │        │          │          │      │        │      │    │徐清華                  │            │期徒刑肆月，如│
│  │        │        │      │        │        │          │          │      │        │      │    │‥‥‥‥‥‥‥‥‥‥‥‥│            │易科罰金，以新│
│  │        │        │      │        │        │          │          │      │        │      │    │ 3×5×4                │            │台幣壹仟折算壹│
│  │        │        │      │        │        │          │          │      │        │      │    │ ────×718,161      │            │日。扣案之電腦│
│  │        │        │      │        │        │          │          │      │        │      │    │ 274+315                │            │主機壹台（包含│
│  │        │        │      │        │        │          │          │      │        │      │    │                        │            │螢幕、鍵盤、滑│
│  │        │        │      │        │        │          │          │      │        │      │    │=73,157元               │            │鼠各壹個）沒收│
│  │        │        │      │        │        │          │          │      │        │      │    │                        │            │。            │
│  │        │        │      │        │        │          │          │      │        │      │    │                        │            │徐清華共同犯詐│
│  │        │        │      │        │        │          │          │      │        │      │    │                        │            │欺取財罪，處有│
│  │        │        │      │        │        │          │          │      │        │      │    │                        │            │期徒刑參月。扣│
│  │        │        │      │        │        │          │          │      │        │      │    │                        │            │案之電腦主機壹│
│  │        │        │      │        │        │          │          │      │        │      │    │                        │            │台（包含螢幕、│
│  │        │        │      │        │        │          │          │      │        │      │    │                        │            │鍵盤、滑鼠各壹│
│  │        │        │      │        │        │          │          │      │        │      │    │                        │            │個）沒收。    │
│  │        │        │      │        │        │          │          │      │        │      │    │                        │            │耿主恩共同犯詐│
│  │        │        │      │        │        │          │          │      │        │      │    │                        │            │欺取財罪，處有│
│  │        │        │      │        │        │          │          │      │        │      │    │                        │            │期徒刑陸月。扣│
│  │        │        │      │        │        │          │          │      │        │      │    │                        │            │案之電腦主機壹│
│  │        │        │      │        │        │          │          │      │        │      │    │                        │            │台（包含螢幕、│
│  │        │        │      │        │        │          │          │      │        │      │    │                        │            │鍵盤、滑鼠各壹│
│  │        │        │      │        │        │          │          │      │        │      │    │                        │            │個）沒收。    │
│  │        │        │      │        │        │          │          │      │        │      │    │                        │            │              │
├─┼────┼────┼───┼────┼────┼─────┼─────┼───┼────┼───┼──┼────────────┼──────┼───────┤
│22│96年10月│96年11月│2     │宋銘峻  │耿主恩  │887,760元 │883,206元 │宋銘峻│395     │宋銘峻│101 │鄭月雪                  │刑法第216條 │鄭月雪共同犯詐│
│  │        │5日     │      ├────┤        │          │          ├───┼────┼───┼──┤‥‥‥‥‥‥‥‥‥‥‥‥│、第215 條、│欺取財罪，處有│
│  │        │        │      │耿主恩  │        │          │          │耿主恩│383     │耿主恩│269 │ 5×5×4                │第339條第1項│期徒刑陸月。扣│
│  │        │        ├───┼────┤        │          │          │      │        │      │    │ ────×883,206      │刑法第28條、│案之電腦主機壹│
│  │        │        │2     │鄭月雪  │        │          │          │      │        │      │    │ 395+383                │第31條第1項 │台（包含螢幕、│
│  │        │        │      ├────┤        │          │          │      │        │      │    │                        │            │鍵盤、滑鼠各壹│
│  │        │        │      │徐清華  │        │          │          │      │        │      │    │=113,522元              │            │個）沒收。    │
│  │        │        │      │        │        │          │          │      │        │      │    │                        │            │宋銘峻共同犯詐│
│  │        │        │      │        │        │          │          │      │        │      │    ├────────────┤            │欺取財罪，處有│
│  │        │        │      │        │        │          │          │      │        │      │    │徐清華                  │            │期徒刑肆月，如│
│  │        │        │      │        │        │          │          │      │        │      │    │‥‥‥‥‥‥‥‥‥‥‥‥│            │易科罰金，以新│
│  │        │        │      │        │        │          │          │      │        │      │    │ 3×5×4                │            │台幣壹仟折算壹│
│  │        │        │      │        │        │          │          │      │        │      │    │ ────×883,206      │            │日。扣案之電腦│
│  │        │        │      │        │        │          │          │      │        │      │    │ 395+383                │            │主機壹台（包含│
│  │        │        │      │        │        │          │          │      │        │      │    │                        │            │螢幕、鍵盤、滑│
│  │        │        │      │        │        │          │          │      │        │      │    │=68,113元               │            │鼠各壹個）沒收│
│  │        │        │      │        │        │          │          │      │        │      │    │                        │            │。            │
│  │        │        │      │        │        │          │          │      │        │      │    │                        │            │徐清華共同犯詐│
│  │        │        │      │        │        │          │          │      │        │      │    │                        │            │欺取財罪，處有│
│  │        │        │      │        │        │          │          │      │        │      │    │                        │            │期徒刑參月。扣│
│  │        │        │      │        │        │          │          │      │        │      │    │                        │            │案之電腦主機壹│
│  │        │        │      │        │        │          │          │      │        │      │    │                        │            │台（包含螢幕、│
│  │        │        │      │        │        │          │          │      │        │      │    │                        │            │鍵盤、滑鼠各壹│
│  │        │        │      │        │        │          │          │      │        │      │    │                        │            │個）沒收。    │
│  │        │        │      │        │        │          │          │      │        │      │    │                        │            │耿主恩共同犯詐│
│  │        │        │      │        │        │          │          │      │        │      │    │                        │            │欺取財罪，處有│
│  │        │        │      │        │        │          │          │      │        │      │    │                        │            │期徒刑陸月。扣│
│  │        │        │      │        │        │          │          │      │        │      │    │                        │            │案之電腦主機壹│
│  │        │        │      │        │        │          │          │      │        │      │    │                        │            │台（包含螢幕、│
│  │        │        │      │        │        │          │          │      │        │      │    │                        │            │鍵盤、滑鼠各壹│
│  │        │        │      │        │        │          │          │      │        │      │    │                        │            │個）沒收。    │
│  │        │        │      │        │        │          │          │      │        │      │    │                        │            │              │
├─┼────┼────┼───┼────┼────┼─────┼─────┼───┼────┼───┼──┼────────────┼──────┼───────┤
│23│96年11月│96年12月│3     │宋銘峻  │耿主恩（│582,660＋ │563,904＋ │宋銘峻│147+ 244│宋銘峻│72  │鄭月雪                  │刑法第216條 │鄭月雪共同犯詐│
│  │        │5日     │      ├────┤至本月20│325,945＝ │325,108＝ │      │=391    │      │    │‥‥‥‥‥‥‥‥‥‥‥‥│、第215 條、│欺取財罪，處有│
│  │        │        │      │耿主恩  │日為止）│908,605元 │889,012元 │      │        │      │    │  5×5×4               │第339條第1項│期徒刑陸月。扣│
│  │        │        │      ├────┤；宋銘峻│          │          ├───┼────┼───┼──┤ ──────×889,012  │刑法第28條、│案之電腦主機壹│
│  │        │        │      │彭春源  │（自本月│          │          │耿主恩│272     │耿主恩│130 │ 391+272+123            │第31條第1項 │台（包含螢幕、│
│  │        │        ├───┼────┤21日起，│          │          ├───┼────┼───┼──┤                        │            │鍵盤、滑鼠各壹│
│  │        │        │2     │鄭月雪  │耿主恩則│          │          │彭春源│92+31   │彭春源│39  │=113,105元              │            │個）沒收。    │
│  │        │        │      ├────┤變更為支│          │          │      │=123    │      │    │                        │            │宋銘峻共同犯詐│
│  │        │        │      │徐清華  │援醫）  │          │          │      │        │      │    ├────────────┤            │欺取財罪，處有│
│  │        │        │      │        │        │          │          │      │        │      │    │徐清華                  │            │期徒刑肆月，如│
│  │        │        │      │        │        │          │          │      │        │      │    │‥‥‥‥‥‥‥‥‥‥‥‥│            │易科罰金，以新│
│  │        │        │      │        │        │          │          │      │        │      │    │  3×5×4               │            │台幣壹仟折算壹│
│  │        │        │      │        │        │          │          │      │        │      │    │ ──────×889,012  │            │日。扣案之電腦│
│  │        │        │      │        │        │          │          │      │        │      │    │ 391+272+123            │            │主機壹台（包含│
│  │        │        │      │        │        │          │          │      │        │      │    │                        │            │螢幕、鍵盤、滑│
│  │        │        │      │        │        │          │          │      │        │      │    │=67,863元               │            │鼠各壹個）沒收│
│  │        │        │      │        │        │          │          │      │        │      │    │                        │            │。            │
│  │        │        │      │        │        │          │          │      │        │      │    │                        │            │徐清華共同犯詐│
│  │        │        │      │        │        │          │          │      │        │      │    │                        │            │欺取財罪，處有│
│  │        │        │      │        │        │          │          │      │        │      │    │                        │            │期徒刑參月。扣│
│  │        │        │      │        │        │          │          │      │        │      │    │                        │            │案之電腦主機壹│
│  │        │        │      │        │        │          │          │      │        │      │    │                        │            │台（包含螢幕、│
│  │        │        │      │        │        │          │          │      │        │      │    │                        │            │鍵盤、滑鼠各壹│
│  │        │        │      │        │        │          │          │      │        │      │    │                        │            │個）沒收。    │
│  │        │        │      │        │        │          │          │      │        │      │    │                        │            │耿主恩共同犯詐│
│  │        │        │      │        │        │          │          │      │        │      │    │                        │            │欺取財罪，處有│
│  │        │        │      │        │        │          │          │      │        │      │    │                        │            │期徒刑陸月。扣│
│  │        │        │      │        │        │          │          │      │        │      │    │                        │            │案之電腦主機壹│
│  │        │        │      │        │        │          │          │      │        │      │    │                        │            │台（包含螢幕、│
│  │        │        │      │        │        │          │          │      │        │      │    │                        │            │鍵盤、滑鼠各壹│
│  │        │        │      │        │        │          │          │      │        │      │    │                        │            │個）沒收。    │
│  │        │        │      │        │        │          │          │      │        │      │    │                        │            │              │
├─┼────┼────┼───┼────┼────┼─────┼─────┼───┼────┼───┼──┼────────────┼──────┼───────┤
│24│96年12月│97年1月5│3     │宋銘峻  │宋銘峻（│777,315元 │723,469元 │宋銘峻│376     │宋銘峻│33  │鄭月雪                  │刑法第216條 │鄭月雪共同犯詐│
│  │        │日      │      ├────┤耿主恩為│          │          ├───┼────┼───┼──┤‥‥‥‥‥‥‥‥‥‥‥‥│、第215 條、│欺取財罪，處有│
│  │        │        │      │耿主恩  │支援醫）│          │          │耿主恩│ 0      │耿主恩│0   │ 5×5×4                │第339條第1項│期徒刑陸月。扣│
│  │        │        │      ├────┤        │          │          ├───┼────┼───┼──┤ ────×723,469      │刑法第28條、│案之電腦主機壹│
│  │        │        │      │彭春源  │        │          │          │彭春源│276     │彭春源│21  │ 376+276                │第31條第1項 │台（包含螢幕、│
│  │        │        ├───┼────┤        │          │          │      │        │      │    │                        │            │鍵盤、滑鼠各壹│
│  │        │        │2     │鄭月雪  │        │          │          │      │        │      │    │=110,961元              │            │個）沒收。    │
│  │        │        │      ├────┤        │          │          │      │        │      │    │                        │            │宋銘峻共同犯詐│
│  │        │        │      │徐清華  │        │          │          │      │        │      │    ├────────────┤            │欺取財罪，處有│
│  │        │        │      │        │        │          │          │      │        │      │    │徐清華                  │            │期徒刑肆月，如│
│  │        │        │      │        │        │          │          │      │        │      │    │‥‥‥‥‥‥‥‥‥‥‥‥│            │易科罰金，以新│
│  │        │        │      │        │        │          │          │      │        │      │    │ 3×5×4                │            │台幣壹仟折算壹│
│  │        │        │      │        │        │          │          │      │        │      │    │ ────×723,469      │            │日。扣案之電腦│
│  │        │        │      │        │        │          │          │      │        │      │    │ 376+276                │            │主機壹台（包含│
│  │        │        │      │        │        │          │          │      │        │      │    │                        │            │螢幕、鍵盤、滑│
│  │        │        │      │        │        │          │          │      │        │      │    │=66,576元               │            │鼠各壹個）沒收│
│  │        │        │      │        │        │          │          │      │        │      │    │                        │            │。            │
│  │        │        │      │        │        │          │          │      │        │      │    │                        │            │徐清華共同犯詐│
│  │        │        │      │        │        │          │          │      │        │      │    │                        │            │欺取財罪，處有│
│  │        │        │      │        │        │          │          │      │        │      │    │                        │            │期徒刑參月。扣│
│  │        │        │      │        │        │          │          │      │        │      │    │                        │            │案之電腦主機壹│
│  │        │        │      │        │        │          │          │      │        │      │    │                        │            │台（包含螢幕、│
│  │        │        │      │        │        │          │          │      │        │      │    │                        │            │鍵盤、滑鼠各壹│
│  │        │        │      │        │        │          │          │      │        │      │    │                        │            │個）沒收。    │
│  │        │        │      │        │        │          │          │      │        │      │    │                        │            │              │
├─┼────┼────┼───┼────┼────┼─────┼─────┼───┼────┼───┼──┼────────────┼──────┼───────┤
│25│97年1月 │97年2月5│3     │宋銘峻  │宋銘峻（│728,260元 │724,386元 │宋銘峻│312     │宋銘峻│35  │鄭月雪                  │刑法第216條 │鄭月雪共同犯詐│
│  │        │日      │      ├────┤耿主恩為│          │          ├───┼────┼───┼──┤‥‥‥‥‥‥‥‥‥‥‥‥│、第215 條、│欺取財罪，處有│
│  │        │        │      │耿主恩  │支援醫）│          │          │耿主恩│0       │耿主恩│0   │ 5×5×4                │第339條第1項│期徒刑陸月。扣│
│  │        │        │      ├────┤        │          │          ├───┼────┼───┼──┤ ────×724,386      │刑法第28條、│案之電腦主機壹│
│  │        │        │      │彭春源  │        │          │          │彭春源│241     │彭春源│11  │ 312+241                │第31條第1項 │台（包含螢幕、│
│  │        │        ├───┼────┤        │          │          │      │        │      │    │                        │            │鍵盤、滑鼠各壹│
│  │        │        │2     │鄭月雪  │        │          │          │      │        │      │    │=130,992元              │            │個）沒收。    │
│  │        │        │      ├────┤        │          │          │      │        │      │    │                        │            │宋銘峻共同犯詐│
│  │        │        │      │徐清華  │        │          │          │      │        │      │    ├────────────┤            │欺取財罪，處有│
│  │        │        │      │        │        │          │          │      │        │      │    │徐清華                  │            │期徒刑肆月，如│
│  │        │        │      │        │        │          │          │      │        │      │    │‥‥‥‥‥‥‥‥‥‥‥‥│            │易科罰金，以新│
│  │        │        │      │        │        │          │          │      │        │      │    │ 3×5×4                │            │台幣壹仟折算壹│
│  │        │        │      │        │        │          │          │      │        │      │    │ ────×724,386      │            │日。扣案之電腦│
│  │        │        │      │        │        │          │          │      │        │      │    │ 312+241                │            │主機壹台（包含│
│  │        │        │      │        │        │          │          │      │        │      │    │                        │            │螢幕、鍵盤、滑│
│  │        │        │      │        │        │          │          │      │        │      │    │=78,595元               │            │鼠各壹個）沒收│
│  │        │        │      │        │        │          │          │      │        │      │    │                        │            │。            │
│  │        │        │      │        │        │          │          │      │        │      │    │                        │            │徐清華共同犯詐│
│  │        │        │      │        │        │          │          │      │        │      │    │                        │            │欺取財罪，處有│
│  │        │        │      │        │        │          │          │      │        │      │    │                        │            │期徒刑參月。扣│
│  │        │        │      │        │        │          │          │      │        │      │    │                        │            │案之電腦主機壹│
│  │        │        │      │        │        │          │          │      │        │      │    │                        │            │台（包含螢幕、│
│  │        │        │      │        │        │          │          │      │        │      │    │                        │            │鍵盤、滑鼠各壹│
│  │        │        │      │        │        │          │          │      │        │      │    │                        │            │個）沒收。    │
│  │        │        │      │        │        │          │          │      │        │      │    │                        │            │              │
├─┼────┼────┼───┼────┼────┼─────┼─────┼───┼────┼───┼──┼────────────┼──────┼───────┤
│26│97年2月 │97年3月5│3     │宋銘峻  │宋銘峻（│646,905元 │646,905元 │宋銘峻│363     │宋銘峻│35  │鄭月雪                  │刑法第216條 │鄭月雪共同犯詐│
│  │        │日      │      ├────┤耿主恩為│          │          ├───┼────┼───┼──┤‥‥‥‥‥‥‥‥‥‥‥‥│、第215 條、│欺取財罪，處有│
│  │        │        │      │耿主恩  │支援醫）│          │          │耿主恩│0       │耿主恩│0   │ 5×5×4                │第339條第1項│期徒刑陸月。扣│
│  │        │        │      ├────┤        │          │          ├───┼────┼───┼──┤ ────×646,905      │刑法第28條、│案之電腦主機壹│
│  │        │        │      │彭春源  │        │          │          │彭春源│150     │彭春源│9   │ 363+150                │第31條第1項 │台（包含螢幕、│
│  │        │        ├───┼────┤        │          │          │      │        │      │    │                        │            │鍵盤、滑鼠各壹│
│  │        │        │2     │鄭月雪  │        │          │          │      │        │      │    │=126,102元              │            │個）沒收。    │
│  │        │        │      ├────┤        │          │          │      │        │      │    │                        │            │宋銘峻共同犯詐│
│  │        │        │      │徐清華  │        │          │          │      │        │      │    ├────────────┤            │欺取財罪，處有│
│  │        │        │      │        │        │          │          │      │        │      │    │徐清華                  │            │期徒刑肆月，如│
│  │        │        │      │        │        │          │          │      │        │      │    │‥‥‥‥‥‥‥‥‥‥‥‥│            │易科罰金，以新│
│  │        │        │      │        │        │          │          │      │        │      │    │ 3×5×4                │            │台幣壹仟折算壹│
│  │        │        │      │        │        │          │          │      │        │      │    │ ────×646,905      │            │日。扣案之電腦│
│  │        │        │      │        │        │          │          │      │        │      │    │ 363+150                │            │主機壹台（包含│
│  │        │        │      │        │        │          │          │      │        │      │    │                        │            │螢幕、鍵盤、滑│
│  │        │        │      │        │        │          │          │      │        │      │    │=75,661元               │            │鼠各壹個）沒收│
│  │        │        │      │        │        │          │          │      │        │      │    │                        │            │。            │
│  │        │        │      │        │        │          │          │      │        │      │    │                        │            │徐清華共同犯詐│
│  │        │        │      │        │        │          │          │      │        │      │    │                        │            │欺取財罪，處有│
│  │        │        │      │        │        │          │          │      │        │      │    │                        │            │期徒刑參月。扣│
│  │        │        │      │        │        │          │          │      │        │      │    │                        │            │案之電腦主機壹│
│  │        │        │      │        │        │          │          │      │        │      │    │                        │            │台（包含螢幕、│
│  │        │        │      │        │        │          │          │      │        │      │    │                        │            │鍵盤、滑鼠各壹│
│  │        │        │      │        │        │          │          │      │        │      │    │                        │            │個）沒收。    │
│  │        │        │      │        │        │          │          │      │        │      │    │                        │            │              │
├─┼────┼────┼───┼────┼────┼─────┼─────┼───┼────┼───┼──┼────────────┼──────┼───────┤
│27│97年3月 │97年4月5│3     │宋銘峻  │宋銘峻（│631,260元 │631,160元 │宋銘峻│374     │宋銘峻│31  │鄭月雪                  │刑法第216條 │鄭月雪共同犯詐│
│  │        │日      │      ├────┤耿主恩為│          │          ├───┼────┼───┼──┤‥‥‥‥‥‥‥‥‥‥‥‥│、第215 條、│欺取財罪，處有│
│  │        │        │      │耿主恩  │支援醫）│          │          │耿主恩│10      │耿主恩│0   │ 5×5×4                │第339條第1項│期徒刑陸。扣案│
│  │        │        │      ├────┤        │          │          ├───┼────┼───┼──┤ ─────×631,160    │刑法第28條、│之電腦主機壹台│
│  │        │        │      │彭春源  │        │          │          │彭春源│132     │彭春源│8   │ 374+10+132             │第31條第1項 │（包含螢幕、鍵│
│  │        │        ├───┼────┤        │          │          │      │        │      │    │                        │            │盤、滑鼠各壹個│
│  │        │        │2     │鄭月雪  │        │          │          │      │        │      │    │=122,317元              │            │）沒收。      │
│  │        │        │      ├────┤        │          │          │      │        │      │    │                        │            │宋銘峻共同犯詐│
│  │        │        │      │徐清華  │        │          │          │      │        │      │    ├────────────┤            │欺取財罪，處有│
│  │        │        │      │        │        │          │          │      │        │      │    │徐清華                  │            │期徒刑肆月，如│
│  │        │        │      │        │        │          │          │      │        │      │    │‥‥‥‥‥‥‥‥‥‥‥‥│            │易科罰金，以新│
│  │        │        │      │        │        │          │          │      │        │      │    │ 3×5×4                │            │台幣壹仟折算壹│
│  │        │        │      │        │        │          │          │      │        │      │    │ ─────×631,160    │            │日。扣案之電腦│
│  │        │        │      │        │        │          │          │      │        │      │    │ 374+10+132             │            │主機壹台（包含│
│  │        │        │      │        │        │          │          │      │        │      │    │                        │            │螢幕、鍵盤、滑│
│  │        │        │      │        │        │          │          │      │        │      │    │=73,390元               │            │鼠各壹個）沒收│
│  │        │        │      │        │        │          │          │      │        │      │    │                        │            │。            │
│  │        │        │      │        │        │          │          │      │        │      │    │                        │            │徐清華共同犯詐│
│  │        │        │      │        │        │          │          │      │        │      │    │                        │            │欺取財罪，處有│
│  │        │        │      │        │        │          │          │      │        │      │    │                        │            │期徒刑參月。扣│
│  │        │        │      │        │        │          │          │      │        │      │    │                        │            │案之電腦主機壹│
│  │        │        │      │        │        │          │          │      │        │      │    │                        │            │台（包含螢幕、│
│  │        │        │      │        │        │          │          │      │        │      │    │                        │            │鍵盤、滑鼠各壹│
│  │        │        │      │        │        │          │          │      │        │      │    │                        │            │個）沒收。    │
│  │        │        │      │        │        │          │          │      │        │      │    │                        │            │              │
├─┼────┼────┼───┼────┼────┼─────┼─────┼───┼────┼───┼──┼────────────┼──────┼───────┤
│28│97年4月 │97年5月5│2     │宋銘峻  │宋銘峻（│563,645元 │563,445元 │宋銘峻│386     │宋銘峻│17  │鄭月雪                  │刑法第216條 │鄭月雪共同犯詐│
│  │        │日      │      ├────┤耿主恩為│          │          ├───┼────┼───┼──┤‥‥‥‥‥‥‥‥‥‥‥‥│、第215 條、│欺取財罪，處有│
│  │        │        │      │耿主恩  │支援醫）│          │          │耿主恩│96      │耿主恩│1   │ 5×5×4                │第339條第1項│期徒刑陸月。扣│
│  │        │        ├───┼────┤        │          │          │      │        │      │    │ ────×563,445      │刑法第28條、│案之電腦主機壹│
│  │        │        │2     │鄭月雪  │        │          │          │      │        │      │    │ 386+96                 │第31條第1項 │台（包含螢幕、│
│  │        │        │      ├────┤        │          │          │      │        │      │    │                        │            │鍵盤、滑鼠各壹│
│  │        │        │      │徐清華  │        │          │          │      │        │      │    │=116,897元              │            │個）沒收。    │
│  │        │        │      │        │        │          │          │      │        │      │    │                        │            │宋銘峻共同犯詐│
│  │        │        │      │        │        │          │          │      │        │      │    ├────────────┤            │欺取財罪，處有│
│  │        │        │      │        │        │          │          │      │        │      │    │徐清華                  │            │期徒刑肆月，如│
│  │        │        │      │        │        │          │          │      │        │      │    │‥‥‥‥‥‥‥‥‥‥‥‥│            │易科罰金，以新│
│  │        │        │      │        │        │          │          │      │        │      │    │ 3×5×4                │            │台幣壹仟折算壹│
│  │        │        │      │        │        │          │          │      │        │      │    │ ────×563,445      │            │日。扣案之電腦│
│  │        │        │      │        │        │          │          │      │        │      │    │ 386+96                 │            │主機壹台（包含│
│  │        │        │      │        │        │          │          │      │        │      │    │                        │            │螢幕、鍵盤、滑│
│  │        │        │      │        │        │          │          │      │        │      │    │=70,138元               │            │鼠各壹個）沒收│
│  │        │        │      │        │        │          │          │      │        │      │    │                        │            │。            │
│  │        │        │      │        │        │          │          │      │        │      │    │                        │            │徐清華共同犯詐│
│  │        │        │      │        │        │          │          │      │        │      │    │                        │            │欺取財罪，處有│
│  │        │        │      │        │        │          │          │      │        │      │    │                        │            │期徒刑參月。扣│
│  │        │        │      │        │        │          │          │      │        │      │    │                        │            │案之電腦主機壹│
│  │        │        │      │        │        │          │          │      │        │      │    │                        │            │台（包含螢幕、│
│  │        │        │      │        │        │          │          │      │        │      │    │                        │            │鍵盤、滑鼠各壹│
│  │        │        │      │        │        │          │          │      │        │      │    │                        │            │個）沒收。    │
│  │        │        │      │        │        │          │          │      │        │      │    │                        │            │              │
├─┼────┼────┼───┼────┼────┼─────┼─────┼───┼────┼───┼──┼────────────┼──────┼───────┤
│29│97年5月 │97年6月5│2     │宋銘峻  │宋銘峻（│565,190元 │563,900元 │宋銘峻│384     │宋銘峻│29  │鄭月雪                  │刑法第216條 │鄭月雪共同犯詐│
│  │        │日      │      ├────┤耿主恩為│          │          ├───┼────┼───┼──┤‥‥‥‥‥‥‥‥‥‥‥‥│、第215 條、│欺取財罪，處有│
│  │        │        │      │耿主恩  │支援醫）│          │          │耿主恩│95      │耿主恩│1   │ 5×5×4                │第339條第1項│期徒刑陸月。扣│
│  │        │        ├───┼────┤        │          │          │      │        │      │    │ ────×563,900      │刑法第28條、│案之電腦主機壹│
│  │        │        │2     │鄭月雪  │        │          │          │      │        │      │    │ 384+95                 │第31條第1項 │台（包含螢幕、│
│  │        │        │      ├────┤        │          │          │      │        │      │    │                        │            │鍵盤、滑鼠各壹│
│  │        │        │      │徐清華  │        │          │          │      │        │      │    │=117,724元              │            │個）沒收。    │
│  │        │        │      │        │        │          │          │      │        │      │    │                        │            │宋銘峻共同犯詐│
│  │        │        │      │        │        │          │          │      │        │      │    ├────────────┤            │欺取財罪，處有│
│  │        │        │      │        │        │          │          │      │        │      │    │徐清華                  │            │期徒刑肆月，如│
│  │        │        │      │        │        │          │          │      │        │      │    │‥‥‥‥‥‥‥‥‥‥‥‥│            │易科罰金，以新│
│  │        │        │      │        │        │          │          │      │        │      │    │ 3×5×4                │            │台幣壹仟折算壹│
│  │        │        │      │        │        │          │          │      │        │      │    │ ────×563,900      │            │日。扣案之電腦│
│  │        │        │      │        │        │          │          │      │        │      │    │ 384+95                 │            │主機壹台（包含│
│  │        │        │      │        │        │          │          │      │        │      │    │                        │            │螢幕、鍵盤、滑│
│  │        │        │      │        │        │          │          │      │        │      │    │=70,634元               │            │鼠各壹個）沒收│
│  │        │        │      │        │        │          │          │      │        │      │    │                        │            │。            │
│  │        │        │      │        │        │          │          │      │        │      │    │                        │            │徐清華共同犯詐│
│  │        │        │      │        │        │          │          │      │        │      │    │                        │            │欺取財罪，處有│
│  │        │        │      │        │        │          │          │      │        │      │    │                        │            │期徒刑參月。扣│
│  │        │        │      │        │        │          │          │      │        │      │    │                        │            │案之電腦主機壹│
│  │        │        │      │        │        │          │          │      │        │      │    │                        │            │台（包含螢幕、│
│  │        │        │      │        │        │          │          │      │        │      │    │                        │            │鍵盤、滑鼠各壹│
│  │        │        │      │        │        │          │          │      │        │      │    │                        │            │個）沒收。    │
├─┼────┼────┼───┼────┼────┼─────┼─────┼───┼────┼───┼──┼────────────┼──────┼───────┤
│30│97年6月 │97年7月5│2     │宋銘峻  │宋銘峻（│567,310元 │567,110元 │宋銘峻│375     │宋銘峻│22  │鄭月雪                  │刑法第216條 │鄭月雪共同犯詐│
│  │        │日      │      ├────┤耿主恩為│          │          ├───┼────┼───┼──┤‥‥‥‥‥‥‥‥‥‥‥‥│、第215 條、│欺取財罪，處有│
│  │        │        │      │耿主恩  │支援醫）│          │          │耿主恩│97      │耿主恩│1   │ 5×5×4                │第339條第1項│期徒刑陸月。扣│
│  │        │        ├───┼────┤        │          │          │      │        │      │    │ ────×567,110      │刑法第28條、│案之電腦主機壹│
│  │        │        │2     │鄭月雪  │        │          │          │      │        │      │    │ 375+97                 │第31條第1項 │台（包含螢幕、│
│  │        │        │      ├────┤        │          │          │      │        │      │    │                        │            │鍵盤、滑鼠各壹│
│  │        │        │      │徐清華  │        │          │          │      │        │      │    │=120,150元              │            │個）沒收。    │
│  │        │        │      │        │        │          │          │      │        │      │    │                        │            │宋銘峻共同犯詐│
│  │        │        │      │        │        │          │          │      │        │      │    ├────────────┤            │欺取財罪，處有│
│  │        │        │      │        │        │          │          │      │        │      │    │徐清華                  │            │期徒刑肆月，如│
│  │        │        │      │        │        │          │          │      │        │      │    │‥‥‥‥‥‥‥‥‥‥‥‥│            │易科罰金，以新│
│  │        │        │      │        │        │          │          │      │        │      │    │ 3×5×4                │            │台幣壹仟折算壹│
│  │        │        │      │        │        │          │          │      │        │      │    │ ────×567,110      │            │日。扣案之電腦│
│  │        │        │      │        │        │          │          │      │        │      │    │ 375+97                 │            │主機壹台（包含│
│  │        │        │      │        │        │          │          │      │        │      │    │                        │            │螢幕、鍵盤、滑│
│  │        │        │      │        │        │          │          │      │        │      │    │=72,090元               │            │鼠各壹個）沒收│
│  │        │        │      │        │        │          │          │      │        │      │    │                        │            │。            │
│  │        │        │      │        │        │          │          │      │        │      │    │                        │            │徐清華共同犯詐│
│  │        │        │      │        │        │          │          │      │        │      │    │                        │            │欺取財罪，處有│
│  │        │        │      │        │        │          │          │      │        │      │    │                        │            │期徒刑參月。扣│
│  │        │        │      │        │        │          │          │      │        │      │    │                        │            │案之電腦主機壹│
│  │        │        │      │        │        │          │          │      │        │      │    │                        │            │台（包含螢幕、│
│  │        │        │      │        │        │          │          │      │        │      │    │                        │            │鍵盤、滑鼠各壹│
│  │        │        │      │        │        │          │          │      │        │      │    │                        │            │個）沒收。    │
│  │        │        │      │        │        │          │          │      │        │      │    │                        │            │              │
├─┼────┼────┼───┼────┼────┼─────┼─────┼───┼────┼───┼──┼────────────┼──────┼───────┤
│31│97年7月 │97年8月5│2     │宋銘峻  │宋銘峻（│566,365元 │566,365元 │宋銘峻│393     │宋銘峻│41  │鄭月雪                  │刑法第216條 │鄭月雪共同犯詐│
│  │        │日      │      ├────┤耿主恩為│          │          ├───┼────┼───┼──┤‥‥‥‥‥‥‥‥‥‥‥‥│、第215 條、│欺取財罪，處有│
│  │        │        │      │耿主恩  │支援醫）│          │          │耿主恩│94      │耿主恩│0   │ 5×5×4                │第339條第1項│期徒刑陸月。扣│
│  │        │        ├───┼────┤        │          │          │      │        │      │    │ ────×566,365      │刑法第28條、│案之電腦主機壹│
│  │        │        │2     │鄭月雪  │        │          │          │      │        │      │    │ 393+94                 │第31條第1項 │台（包含螢幕、│
│  │        │        │      ├────┤        │          │          │      │        │      │    │                        │            │鍵盤、滑鼠各壹│
│  │        │        │      │徐清華  │        │          │          │      │        │      │    │=116,296元              │            │個）沒收。    │
│  │        │        │      │        │        │          │          │      │        │      │    │                        │            │宋銘峻共同犯詐│
│  │        │        │      │        │        │          │          │      │        │      │    ├────────────┤            │欺取財罪，處有│
│  │        │        │      │        │        │          │          │      │        │      │    │徐清華                  │            │期徒刑肆月，如│
│  │        │        │      │        │        │          │          │      │        │      │    │‥‥‥‥‥‥‥‥‥‥‥‥│            │易科罰金，以新│
│  │        │        │      │        │        │          │          │      │        │      │    │ 3×5×4                │            │台幣壹仟折算壹│
│  │        │        │      │        │        │          │          │      │        │      │    │ ────×566,365      │            │日。扣案之電腦│
│  │        │        │      │        │        │          │          │      │        │      │    │ 393+94                 │            │主機壹台（包含│
│  │        │        │      │        │        │          │          │      │        │      │    │                        │            │螢幕、鍵盤、滑│
│  │        │        │      │        │        │          │          │      │        │      │    │=69,778元               │            │鼠各壹個）沒收│
│  │        │        │      │        │        │          │          │      │        │      │    │                        │            │。            │
│  │        │        │      │        │        │          │          │      │        │      │    │                        │            │徐清華共同犯詐│
│  │        │        │      │        │        │          │          │      │        │      │    │                        │            │欺取財罪，處有│
│  │        │        │      │        │        │          │          │      │        │      │    │                        │            │期徒刑參月。扣│
│  │        │        │      │        │        │          │          │      │        │      │    │                        │            │案之電腦主機壹│
│  │        │        │      │        │        │          │          │      │        │      │    │                        │            │台（包含螢幕、│
│  │        │        │      │        │        │          │          │      │        │      │    │                        │            │鍵盤、滑鼠各壹│
│  │        │        │      │        │        │          │          │      │        │      │    │                        │            │個）沒收。    │
│  │        │        │      │        │        │          │          │      │        │      │    │                        │            │              │
├─┼────┼────┼───┼────┼────┼─────┼─────┼───┼────┼───┼──┼────────────┼──────┼───────┤
│32│97年8月 │97年9月5│2     │宋銘峻  │宋銘峻（│449,620元 │449,128元 │宋銘峻│379     │宋銘峻│31  │鄭月雪                  │刑法第216條 │鄭月雪共同犯詐│
│  │        │日      │      ├────┤耿主恩為│          │          ├───┼────┼───┼──┤‥‥‥‥‥‥‥‥‥‥‥‥│、第215 條、│欺取財罪，處有│
│  │        │        │      │耿主恩  │支援醫）│          │          │耿主恩│0       │耿主恩│0   │ 5×5×4                │第339條第1項│期徒刑陸月。扣│
│  │        │        ├───┼────┤        │          │          │      │        │      │    │ ────×449,128      │刑法第28條、│案之電腦主機壹│
│  │        │        │2     │鄭月雪  │        │          │          │      │        │      │    │   379                  │第31條第1項 │台（包含螢幕、│
│  │        │        │      ├────┤        │          │          │      │        │      │    │                        │            │鍵盤、滑鼠各壹│
│  │        │        │      │徐清華  │        │          │          │      │        │      │    │=118,503元              │            │個）沒收。    │
│  │        │        │      │        │        │          │          │      │        │      │    │                        │            │宋銘峻共同犯詐│
│  │        │        │      │        │        │          │          │      │        │      │    ├────────────┤            │欺取財罪，處有│
│  │        │        │      │        │        │          │          │      │        │      │    │徐清華                  │            │期徒刑肆月，如│
│  │        │        │      │        │        │          │          │      │        │      │    │‥‥‥‥‥‥‥‥‥‥‥‥│            │易科罰金，以新│
│  │        │        │      │        │        │          │          │      │        │      │    │ 3×5×4                │            │台幣壹仟折算壹│
│  │        │        │      │        │        │          │          │      │        │      │    │ ────×449,128      │            │日。扣案之電腦│
│  │        │        │      │        │        │          │          │      │        │      │    │   379                  │            │主機壹台（包含│
│  │        │        │      │        │        │          │          │      │        │      │    │                        │            │螢幕、鍵盤、滑│
│  │        │        │      │        │        │          │          │      │        │      │    │=71,102元               │            │鼠各壹個）沒收│
│  │        │        │      │        │        │          │          │      │        │      │    │                        │            │。            │
│  │        │        │      │        │        │          │          │      │        │      │    │                        │            │徐清華共同犯詐│
│  │        │        │      │        │        │          │          │      │        │      │    │                        │            │欺取財罪，處有│
│  │        │        │      │        │        │          │          │      │        │      │    │                        │            │期徒刑參月。扣│
│  │        │        │      │        │        │          │          │      │        │      │    │                        │            │案之電腦主機壹│
│  │        │        │      │        │        │          │          │      │        │      │    │                        │            │台（包含螢幕、│
│  │        │        │      │        │        │          │          │      │        │      │    │                        │            │鍵盤、滑鼠各壹│
│  │        │        │      │        │        │          │          │      │        │      │    │                        │            │個）沒收。    │
│  │        │        │      │        │        │          │          │      │        │      │    │                        │            │              │
├─┼────┼────┼───┼────┼────┼─────┼─────┼───┼────┼───┼──┼────────────┼──────┼───────┤
│33│97年9月 │97年10月│2     │宋銘峻  │宋銘峻（│448,520元 │444,755元 │宋銘峻│386     │宋銘峻│21  │鄭月雪                  │刑法第216條 │鄭月雪共同犯詐│
│  │        │5日     │      ├────┤耿主恩為│          │          ├───┼────┼───┼──┤‥‥‥‥‥‥‥‥‥‥‥‥│、第215 條、│欺取財罪，處有│
│  │        │        │      │耿主恩  │支援醫）│          │          │耿主恩│0       │耿主恩│0   │ 5×5×4                │第339條第1項│期徒刑陸月。扣│
│  │        │        ├───┼────┤        │          │          │      │        │      │    │ ────×444,755      │刑法第28條、│案之電腦主機壹│
│  │        │        │2     │鄭月雪  │        │          │          │      │        │      │    │   386                  │第31條第1項 │台（包含螢幕、│
│  │        │        │      ├────┤        │          │          │      │        │      │    │                        │            │鍵盤、滑鼠各壹│
│  │        │        │      │徐清華  │        │          │          │      │        │      │    │=115,221元              │            │個）沒收。    │
│  │        │        │      │        │        │          │          │      │        │      │    │                        │            │宋銘峻共同犯詐│
│  │        │        │      │        │        │          │          │      │        │      │    ├────────────┤            │欺取財罪，處有│
│  │        │        │      │        │        │          │          │      │        │      │    │徐清華                  │            │期徒刑肆月，如│
│  │        │        │      │        │        │          │          │      │        │      │    │‥‥‥‥‥‥‥‥‥‥‥‥│            │易科罰金，以新│
│  │        │        │      │        │        │          │          │      │        │      │    │ 3×5×4                │            │台幣壹仟折算壹│
│  │        │        │      │        │        │          │          │      │        │      │    │ ────×444,755      │            │日。扣案之電腦│
│  │        │        │      │        │        │          │          │      │        │      │    │   386                  │            │主機壹台（包含│
│  │        │        │      │        │        │          │          │      │        │      │    │                        │            │螢幕、鍵盤、滑│
│  │        │        │      │        │        │          │          │      │        │      │    │=69,132元               │            │鼠各壹個）沒收│
│  │        │        │      │        │        │          │          │      │        │      │    │                        │            │。            │
│  │        │        │      │        │        │          │          │      │        │      │    │                        │            │徐清華共同犯詐│
│  │        │        │      │        │        │          │          │      │        │      │    │                        │            │欺取財罪，處有│
│  │        │        │      │        │        │          │          │      │        │      │    │                        │            │期徒刑參月。扣│
│  │        │        │      │        │        │          │          │      │        │      │    │                        │            │案之電腦主機壹│
│  │        │        │      │        │        │          │          │      │        │      │    │                        │            │台（包含螢幕、│
│  │        │        │      │        │        │          │          │      │        │      │    │                        │            │鍵盤、滑鼠各壹│
│  │        │        │      │        │        │          │          │      │        │      │    │                        │            │個）沒收。    │
│  │        │        │      │        │        │          │          │      │        │      │    │                        │            │              │
├─┼────┼────┼───┼────┼────┼─────┼─────┼───┼────┼───┼──┼────────────┼──────┼───────┤
│34│97年10  │97年11月│2     │宋銘峻  │宋銘峻（│443,800元 │健保局並未│宋銘峻│405     │無    │    │無                      │刑法第216條 │鄭月雪共同犯詐│
│  │        │5日     │      ├────┤耿主恩為│          │核付      ├───┼────┤      │    │                        │、第215 條、│欺取財未遂罪，│
│  │        │        │      │耿主恩  │支援醫）│          │          │耿主恩│0       │      │    │                        │第339條第1項│處有期徒刑參月│
│  │        │        ├───┼────┤        │          │          │      │        │      │    │                        │、第3 項、  │。扣案之電腦主│
│  │        │        │2     │鄭月雪  │        │          │          │      │        │      │    │                        │刑法第28條、│機壹台（包含螢│
│  │        │        │      ├────┤        │          │          │      │        │      │    │                        │第31條第1項 │幕、鍵盤、滑鼠│
│  │        │        │      │徐清華  │        │          │          │      │        │      │    │                        │、第25條    │各壹個）沒收。│
│  │        │        │      │        │        │          │          │      │        │      │    │                        │            │宋銘峻共同犯詐│
│  │        │        │      │        │        │          │          │      │        │      │    │                        │            │欺取財未遂罪，│
│  │        │        │      │        │        │          │          │      │        │      │    │                        │            │處有期徒刑貳月│
│  │        │        │      │        │        │          │          │      │        │      │    │                        │            │，如易科罰金，│
│  │        │        │      │        │        │          │          │      │        │      │    │                        │            │以新台幣壹仟  │
│  │        │        │      │        │        │          │          │      │        │      │    │                        │            │折算壹日。扣案│
│  │        │        │      │        │        │          │          │      │        │      │    │                        │            │之電腦主機壹台│
│  │        │        │      │        │        │          │          │      │        │      │    │                        │            │（包含螢幕、鍵│
│  │        │        │      │        │        │          │          │      │        │      │    │                        │            │盤、滑鼠各壹個│
│  │        │        │      │        │        │          │          │      │        │      │    │                        │            │）沒收。      │
│  │        │        │      │        │        │          │          │      │        │      │    │                        │            │徐清華共同犯詐│
│  │        │        │      │        │        │          │          │      │        │      │    │                        │            │欺取財未遂罪，│
│  │        │        │      │        │        │          │          │      │        │      │    │                        │            │處有期徒刑貳月│
│  │        │        │      │        │        │          │          │      │        │      │    │                        │            │。扣案之電腦主│
│  │        │        │      │        │        │          │          │      │        │      │    │                        │            │機壹台（包含螢│
│  │        │        │      │        │        │          │          │      │        │      │    │                        │            │幕、鍵盤、滑鼠│
│  │        │        │      │        │        │          │          │      │        │      │    │                        │            │各壹個）沒收。│
│  │        │        │      │        │        │          │          │      │        │      │    │                        │            │              │
├─┼────┴────┴───┴────┼────┴─────┼─────┼───┼────┼───┼──┼────────────┼──────┼───────┤
│  │合計總額                            │        25,675,267元│25,396,253│宋銘峻│8458    │宋銘峻│1529│鄭月雪                  │            │              │
│  │                                    │        （未包含編號│元        ├───┼────┼───┼──┤‥‥‥‥‥‥‥‥‥‥‥‥│            │              │
│  │                                    │        34申報金額）│          │耿主恩│12943   │耿主恩│2214│3,781,303元             │            │              │
│  │                                    │                    │          ├───┼────┼───┼──┤                        │            │              │
│  │                                    │                    │          │彭春源│1307    │彭春源│98  ├────────────┤            │              │
│  │                                    │                    │          │      │        │      │    │徐清華                  │            │              │
│  │                                    │                    │          │      │        │      │    │‥‥‥‥‥‥‥‥‥‥‥‥│            │              │
│  │                                    │                    │          │      │        │      │    │1,350,485元             │            │              │
│  │                                    │                    │          │      │        │      │    │                        │            │              │
└─┴──────────────────┴──────────┴─────┴───┴────┴───┴──┴────────────┴──────┴───────┘